<!DOCTYPE html>
<html lang="en">
	<head>
		<meta http-equiv="Content-Type" content="text/html; charset=utf-8">
		<title>ελε</title>
		<meta name="description" content="Analytical Lexicon for the Koine Bible.">
		<meta name="keywords" content="Lexicon, Dictionary, Greek Lexicon, Greek Dictionary, Bible words">
		<meta name="viewport" content="width=device-width, initial-scale=1.0">
		<link rel="icon" href="../images/favicon.ico">
		<link rel="stylesheet" href="css/normalize.css">
		<link rel="stylesheet" href="css/halfmoon.css">
		<link rel="stylesheet" href="css/lexicon.css">
		<script src='../js/hebrew.js'></script>
		<!-- "[if lt IE 9]>
			<script src='js/html5.js'></script>
		<![endif]" -->
	</head>
	<body>
		<nav id='menu'>
			<a id='top'></a>
			<script src='../js/all/primary.js'></script>
			<script src='../js/donate/donate.js'></script>
			<script src='js/menu/lexicon-menu.js'></script>
			<div class='next'>
				<a href="ela.html" title="previous list"><img src='image/prev.png' alt='prev'></a>
				<a href="elh.html" title="next list"><img src='image/next.png' alt='next'></a>
			</div>
		<h2>ελε-</h2>
			<div class='halfmoon'>
				<ul>
					<li><a href='e.html'>ε</a></li>
					<li><a href="ea.html">εα-</a></li>
					<li><a href='eb.html'>εβ</a></li>
					<li><a href='eg.html'>εγ</a></li>
					<li><a href='ed.html'>εδ</a></li>
					<li><a href='ez.html'>εζ</a></li>
					<li><a href='eq.html'>εθ</a></li>
					<li><a href='ei.html'>ει</a></li>
					<li><a href='ek.html'>εκ</a></li>
					<li><a href='el.html'>ελ</a></li>
					<li><a href="ele.html#elea"><span class='y'>ελεα-</span></a></li>
					<li><a href="ele.html#elege"><span class='y'>ελεγ-</span></a></li>
					<li><a href="ele.html#eleei"><span class='y'>ελεε-</span></a></li>
					<li><a href="ele.html#eleh"><span class='y'>ελεη-</span></a></li>
					<li><a href="ele.html#elei"><span class='y'>ελει-</span></a></li>
					<li><a href="ele.html#elexen"><span class='y'>ελεξ-</span></a></li>
					<li><a href="ele.html#eleon"><span class='y'>ελεο-</span></a></li>
					<li><a href="ele.html#elepisen"><span class='y'>ελεπ-</span></a></li>
					<li><a href="ele.html#elesqe"><span class='y'>ελεσ-</span></a></li>
					<li><a href="ele.html#eleuqera"><span class='y'>ελευ-</span></a></li>
					<li><a href="ele.html#elefanta"><span class='y'>ελεφ-</span></a></li>
					<li><a href="ele.html#elew"><span class='y'>ελεω-</span></a></li>
					<li><a href='em.html'>εμ</a></li>
					<li><a href='en.html'>εν</a></li>
					<li><a href='ex.html'>εξ</a></li>
					<li><a href='eo.html'>εο</a></li>
					<li><a href='ep.html'>επ</a></li>
					<li><a href='er.html'>ερ</a></li>
					<li><a href='es.html'>εσ</a></li>
					<li><a href='et.html'>ετ</a></li>
					<li><a href='eu.html'>ευ</a></li>
					<li><a href='ef.html'>εφ</a></li>
					<li><a href='ec.html'>εχ</a></li>
					<li><a href='ey.html'>εψ</a></li>
					<li><a href='ew.html'>εω</a></li>
				</ul>
			</div>
		</nav>
<div id='main'>
<dl>
	<dt><a id="elea">ἐλεᾷ</a></dt>
	<dd>
		<ul>
			<li><span class='cat'>Parse:</span> <span class='parse'>Verb: Pres Act Ind 3rd Sing</span></li>
			<li><span class='cat'>Root:</span> <span class='i'><a href="ele.html#eleew">ἐλεέω</a></span></li>
		</ul>
	</dd>
</dl>

<dl>
	<dt><a id="elea2">ἐλέα</a></dt>
	<dd>
		<ul>
			<li><span class='cat'>Parse #1:</span> <span class='parse'>Noun: Nom/Acc Plur Neut</span></li>
			<li><span class='cat'>Root:</span> <span class='i'><a href="ele.html#eleos">ἔλεος</a></span></li>
			<li>----------</li>
			<li><span class='cat'>Parse #2:</span> <span class='parse'>Verb: Pres Act Imperative 2nd Sing</span></li>
			<li><span class='cat'>Root:</span> <span class='i'><a href="ele.html#eleaw">ἐλεάω</a></span></li>
		</ul>
	</dd>
</dl>

<dl>
	<dt><a id="eleana">ἐλέανα</a></dt>
	<dd>
		<ul>
			<li><span class='cat'>Parse:</span> <span class='parse'>Verb: 1Aor Act Ind 1st Sing</span></li>
			<li><span class='cat'>Root:</span> <span class='i'><a href="le.html#leainw">λεαίνω</a></span></li>
		</ul>
	</dd>
</dl>

<dl>
	<dt><a id="eleanan">ἐλέαναν</a></dt>
	<dd>
		<ul>
			<li><span class='cat'>Parse:</span> <span class='parse'>Verb: 1Aor Act Ind 3rd Plur</span></li>
			<li><span class='cat'>Root:</span> <span class='i'><a href="le.html#leainw">λεαίνω</a></span></li>
		</ul>
	</dd>
</dl>

<dl>
	<dt><a id="eleate">ἐλεᾶτε</a></dt>
	<dd>
		<ul>
			<li><span class='cat'>Parse:</span> <span class='parse'>Verb: Pres Act Imperative 2nd Plur</span></li>
			<li><span class='cat'>Root:</span> <span class='i'><a href="ele.html#eleew">ἐλεέω</a></span></li>
		</ul>
	</dd>
</dl>

<dl>
	<dt><a id="eleaw">ἐλεάω</a></dt>
	<dd>
		<ul><script src='js/verb/vpai1s.js'></script>
			<li><span class='cat'>Note:</span> <span class='i'>Alt spelling: <a href="ele.html#eleew">ἐλεέω</a></span></li>
					<li><span class='cat'>Active Meaning:</span>
						<ul>
							<li><span class='i'>to have mercy on</span></li>
							<li><span class='i'>to have compassion on</span></li>
							<li><span class='i'>to have pity, take pity</span></li>
							<li><span class='i'>to show mercy to</span></li>
						</ul>
					</li>
					<li><span class='cat'>Passive Meaning:</span>
						<ul>
							<li><span class='i'>to receive mercy</span></li>
							<li><span class='i'>to receive compassion</span></li>
							<li><span class='i'>to receive pity</span></li>
						</ul>
					</li>
		</ul>
	</dd>
</dl>

<dl>
	<dt><a id="elege">ἔλεγε</a>, <a id="elegen">ἔλεγεν</a></dt>
	<dd>
		<ul>
			<li><span class='cat'>Parse:</span> <span class='parse'>Verb: Imperfect Act Ind 3rd Sing</span></li>
			<li><span class='cat'>Root:</span> <span class='i'><a href="le.html#legw">λέγω</a></span></li>
		</ul>
	</dd>
</dl>

<dl>
	<dt><a id="eleges">ἔλεγες</a></dt>
	<dd>
		<ul>
			<li><span class='cat'>Parse:</span> <span class='parse'>Verb: Imperfect Act Ind 2nd Sing</span></li>
			<li><span class='cat'>Root:</span> <span class='i'><a href="le.html#legw">λέγω</a></span></li>
		</ul>
	</dd>
</dl>

<dl>
	<dt><a id="elegete">ἐλέγετε</a></dt>
	<dd>
		<ul>
			<li><span class='cat'>Parse:</span> <span class='parse'>Verb: Imperfect Act Ind 2nd Plur</span></li>
			<li><span class='cat'>Root:</span> <span class='i'><a href="le.html#legw">λέγω</a></span></li>
		</ul>
	</dd>
</dl>

<dl>
	<dt><a id="elegeto">ἐλέγετο</a></dt>
	<dd>
		<ul>
			<li><span class='cat'>Parse:</span> <span class='parse'>Verb: Imperfect Mid/Pass Ind 3rd Sing</span></li>
			<li><span class='cat'>Root:</span> <span class='i'><a href="le.html#legw">λέγω</a></span></li>
		</ul>
	</dd>
</dl>

<dl>
	<dt><a id="elegmois">ἐλεγμοῖς</a></dt>
	<dd>
		<ul>
			<li><span class='cat'>Parse:</span> <span class='parse'>Noun: Dat Plur Masc</span></li>
			<li><span class='cat'>Root:</span> <span class='i'><a href="ele.html#elegmos">ἐλεγμός</a></span></li>
		</ul>
	</dd>
</dl>

<dl>
	<dt><a id="elegmon">ἐλεγμόν</a></dt>
	<dd>
		<ul>
			<li><span class='cat'>Parse:</span> <span class='parse'>Noun: Acc Sing Masc</span></li>
			<li><span class='cat'>Root:</span> <span class='i'><a href="ele.html#elegmos">ἐλεγμός</a></span></li>
		</ul>
	</dd>
</dl>

<dl>
	<dt><a id="elegmos">ἐλεγμός</a></dt><!-- js -->
	<dd>
		<ul>
			<li><span class='cat'>Parse:</span> <span class='parse'>Noun: Nom Sing Masc</span></li>
			<li><span class='cat'>Meaning:</span>
				<ul>
					<li><span class='i'>refuting, reproving</span></li>
					<li><span class='i'>a conviction, rebuke, reproof</span></li>
					<li><span class='i'>punishment</span></li>
				</ul>
			</li>
		</ul>
			<script>
			var text1='ἐλεγμ'
			</script><script src='js/Mnoun/noun-M-blastos.js'></script>
	</dd>
</dl>

<dl>
	<dt><a id="elegmou">ἐλεγμοῦ</a></dt>
	<dd>
		<ul>
			<li><span class='cat'>Parse:</span> <span class='parse'>Noun: Gen Sing Masc</span></li>
			<li><span class='cat'>Root:</span> <span class='i'><a href="ele.html#elegmos">ἐλεγμός</a></span></li>
		</ul>
	</dd>
</dl>

<dl>
	<dt><a id="elegmous">ἐλεγμούς</a></dt>
	<dd>
		<ul>
			<li><span class='cat'>Parse:</span> <span class='parse'>Noun: Acc Plur Masc</span></li>
			<li><span class='cat'>Root:</span> <span class='i'><a href="ele.html#elegmos">ἐλεγμός</a></span></li>
		</ul>
	</dd>
</dl>

<dl>
	<dt><a id="elegmw">ἐλεγμῷ</a></dt>
	<dd>
		<ul>
			<li><span class='cat'>Parse:</span> <span class='parse'>Noun: Dat Sing Masc</span></li>
			<li><span class='cat'>Root:</span> <span class='i'><a href="ele.html#elegmos">ἐλεγμός</a></span></li>
		</ul>
	</dd>
</dl>

<dl>
	<dt><a id="elegxai">ἐλέγξαι</a></dt>
	<dd>
		<ul>
			<li><span class='cat'>Parse:</span>
				<ul>
					<li class='parse'>Verb: Aor Act Infin</li>
					<li class='parse'>Verb: Aor Act Opt 3rd Sing</li>
				</ul>
			</li>
			<li><span class='cat'>Root:</span> <span class='i'><a href="ele.html#elegcw">ἐλέγχω</a></span></li>
		</ul>
	</dd>
</dl>

<dl>
	<dt><a id="elegxaito">ἐλέγξαιτο</a></dt>
	<dd>
		<ul>
			<li><span class='cat'>Parse:</span> <span class='parse'>Verb: Aor Mid Opt 3rd Sing</span></li>
			<li><span class='cat'>Root:</span> <span class='i'><a href="ele.html#elegcw">ἐλέγχω</a></span></li>
		</ul>
	</dd>
</dl>

<dl>
	<dt><a id="elegxas">ἐλέγξας</a></dt>
	<dd>
		<ul>
			<li><span class='cat'>Parse:</span>
				<ul>
					<li class='parse'>Part: Aor Act Nom Sing Masc</li>
					<li class='parse'>Verb: Aor Act Ind 2nd Sing</li>
				</ul>
			</li>
			<li><span class='cat'>Root:</span> <span class='i'><a href="ele.html#elegcw">ἐλέγχω</a></span></li>
		</ul>
	</dd>
</dl>

<dl>
	<dt><a id="elegxatwsan">ἐλεγξάτωσαν</a></dt>
	<dd>
		<ul>
			<li><span class='cat'>Parse:</span> <span class='parse'>Verb: 1Aor Act Imperative 3rd Plur</span></li>
			<li><span class='cat'>Root:</span> <span class='i'><a href="ele.html#elegcw">ἐλέγχω</a></span></li>
		</ul>
	</dd>
</dl>

<dl>
	<dt><a id="elegxei">ἐλέγξει</a></dt>
	<dd>
		<ul>
			<li><span class='cat'>Parse:</span> <span class='parse'>Verb: Fut Act Ind 3rd Sing</span></li>
			<li><span class='cat'>Root:</span> <span class='i'><a href="ele.html#elegcw">ἐλέγχω</a></span></li>
		</ul>
	</dd>
</dl>

<dl>
	<dt><a id="elegxeis">ἐλέγξεις</a></dt>
	<dd>
		<ul>
			<li><span class='cat'>Parse:</span> <span class='parse'>Verb: Fut Act Ind 2nd Sing</span></li>
			<li><span class='cat'>Root:</span> <span class='i'><a href="ele.html#elegcw">ἐλέγχω</a></span></li>
		</ul>
	</dd>
</dl>

<dl>
	<dt><a id="elegxh">ἐλέγξῃ</a></dt>
	<dd>
		<ul>
			<li><span class='cat'>Parse:</span>
				<ul>
					<li class='parse'>Verb: Aor Act Subj 3rd Sing</li>
					<li class='parse'>Verb: Fut Mid Ind 2nd Sing</li>
				</ul>
			</li>
			<li><span class='cat'>Root:</span> <span class='i'><a href="ele.html#elegcw">ἐλέγχω</a></span></li>
		</ul>
	</dd>
</dl>

<dl>
	<dt><a id="elegxhs">ἐλέγξῃς</a></dt>
	<dd>
		<ul>
			<li><span class='cat'>Parse:</span> <span class='parse'>Verb: Aor Act Subj 2nd Sing</span></li>
			<li><span class='cat'>Root:</span> <span class='i'><a href="ele.html#elegcw">ἐλέγχω</a></span></li>
		</ul>
	</dd>
</dl>

<dl>
	<dt><a id="elegxin">ἔλεγξιν</a></dt>
	<dd>
		<ul>
			<li><span class='cat'>Parse:</span> <span class='parse'>Noun: Acc Sing Fem</span></li>
			<li><span class='cat'>Root:</span> <span class='i'><a href="ele.html#elegxis">ἔλεγξις</a></span></li>
		</ul>
	</dd>
</dl>

<dl>
	<dt><a id="elegxis">ἔλεγξις</a></dt><!-- js -->
	<dd>
		<ul>
			<li><span class='cat'>Parse:</span> <span class='parse'>Noun: Nom Sing Fem</span></li>
			<li><span class='cat'>Meaning:</span> <span class='i'>rebuke, reproof; conviction, refuting, reproving</span></li>
			<li><span class='cat'>Forms:</span></li>
		</ul>
		<script>
			var text1='ἔλεγξ'
			var text2='ἐλέγξ'
		</script><script src='js/Fnoun/noun-F-baris.js'></script>
	</dd>
</dl>

<dl>
	<dt><a id="elegxon">ἔλεγξον</a></dt>
	<dd>
		<ul>
			<li><span class='cat'>Parse:</span> <span class='parse'>Verb: Aor Act Imperative 2nd Sing</span></li>
			<li><span class='cat'>Root:</span> <span class='i'><a href="ele.html#elegcw">ἐλέγχω</a></span></li>
		</ul>
	</dd>
</dl>

<dl>
	<dt><a id="elegxw">ἐλέγξω</a></dt>
	<dd>
		<ul>
			<li><span class='cat'>Parse:</span> <span class='parse'>Verb: Fut Act Ind 1st Sing</span></li>
			<li><span class='cat'>Root:</span> <span class='i'><a href="ele.html#elegcw">ἐλέγχω</a></span></li>
		</ul>
	</dd>
</dl>

<dl>
	<dt><a id="elegomen">ἐλέγομεν</a></dt>
	<dd>
		<ul>
			<li><span class='cat'>Parse:</span> <span class='parse'>Verb: Imperfect Act Ind 1st Plur</span></li>
			<li><span class='cat'>Root:</span> <span class='i'><a href="le.html#legw">λέγω</a></span></li>
		</ul>
	</dd>
</dl>

<dl>
	<dt><a id="elegon">ἔλεγον</a></dt>
	<dd>
		<ul>
			<li><span class='cat'>Parse:</span>
				<ul>
					<li class='parse'>Verb: Imperfect Act Ind 1st Sing</li>
					<li class='parse'>Verb: Imperfect Act Ind 3rd Plur</li>
				</ul>
			</li>
			<li><span class='cat'>Root:</span> <span class='i'><a href="le.html#legw">λέγω</a></span></li>
		</ul>
	</dd>
</dl>

<dl>
	<dt><a id="elegcgeis">ἐλεγχγείς</a></dt>
	<dd>
		<ul>
<!-- 			<li><span class='cat'>Parse:</span> <span class='parse'>zzz</span></li>
			<li><span class='cat'>Meaning:</span> <span class='i'>zzz</span></li>
			<li><span class='cat'>Root:</span> <span class='i'><a href="zzz.html#zzz">zzz</a></span></li> -->
		</ul>
	</dd>
</dl>

<dl>
	<dt><a id="elegce">ἔλεγχε</a></dt>
	<dd>
		<ul>
			<li><span class='cat'>Parse:</span> <span class='parse'>Verb: Pres Act Imperative 2nd Sing</span></li>
			<li><span class='cat'>Root:</span> <span class='i'><a href="ele.html#elegcw">ἐλέγχω</a></span></li>
		</ul>
	</dd>
</dl>

<dl>
	<dt><a id="elegcei">ἐλέγχει</a></dt>
	<dd>
		<ul>
			<li><span class='cat'>Parse:</span> <span class='parse'>Verb: Pres Act Ind 3rd Sing</span></li>
			<li><span class='cat'>Root:</span> <span class='i'><a href="ele.html#elegcw">ἐλέγχω</a></span></li>
		</ul>
	</dd>
</dl>

<dl>
	<dt><a id="elegcein">ἐλέγχειν</a></dt>
	<dd>
		<ul>
			<li><span class='cat'>Parse:</span> <span class='parse'>Verb: Pres Act Infin</span></li>
			<li><span class='cat'>Root:</span> <span class='i'><a href="ele.html#elegcw">ἐλέγχω</a></span></li>
		</ul>
	</dd>
</dl>

<dl>
	<dt><a id="elegceis">ἐλέγχεις</a></dt>
	<dd>
		<ul>
			<li><span class='cat'>Parse:</span> <span class='parse'>Verb: Pres Act Ind 2nd Sing</span></li>
			<li><span class='cat'>Root:</span> <span class='i'><a href="ele.html#elegcw">ἐλέγχω</a></span></li>
		</ul>
	</dd>
</dl>

<dl>
	<dt><a id="elegcesqai">ἐλέγχεσθαι</a></dt>
	<dd>
		<ul>
			<li><span class='cat'>Parse:</span> <span class='parse'>Verb: Pres Mid/Pass Infin</span></li>
			<li><span class='cat'>Root:</span> <span class='i'><a href="ele.html#elegcw">ἐλέγχω</a></span></li>
		</ul>
	</dd>
</dl>

<dl>
	<dt><a id="elegcetai">ἐλέγχεται</a></dt>
	<dd>
		<ul>
			<li><span class='cat'>Parse:</span> <span class='parse'>Verb: Pres Mid/Pass Ind 3rd Sing</span></li>
			<li><span class='cat'>Root:</span> <span class='i'><a href="ele.html#elegcw">ἐλέγχω</a></span></li>
		</ul>
	</dd>
</dl>

<dl>
	<dt><a id="elegcete">ἐλέγχετε</a></dt>
	<dd>
		<ul>
			<li><span class='cat'>Parse:</span> <span class='parse'>Verb: Pres Act Imperative 2nd Plur</span></li>
			<li><span class='cat'>Root:</span> <span class='i'><a href="ele.html#elegcw">ἐλέγχω</a></span></li>
		</ul>
	</dd>
</dl>

<dl>
	<dt><a id="elegch">ἐλέγχῃ</a></dt>
	<dd>
		<ul>
			<li><span class='cat'>Parse:</span> <span class='parse'>Verb: Pres Act Subj 3rd Sing</span></li>
			<li><span class='cat'>Root:</span> <span class='i'><a href="ele.html#elegcw">ἐλέγχω</a></span></li>
		</ul>
	</dd>
</dl>

<dl>
	<dt><a id="elegchs">ἐλέγχῃς</a></dt>
	<dd>
		<ul>
			<li><span class='cat'>Parse:</span> <span class='parse'>Verb: Pres Act Subj 2nd Sing</span></li>
			<li><span class='cat'>Root:</span> <span class='i'><a href="ele.html#elegcw">ἐλέγχω</a></span></li>
		</ul>
	</dd>
</dl>

<dl>
	<dt><a id="elegcqentes">ἐλεγχθέντες</a></dt>
	<dd>
		<ul>
			<li><span class='cat'>Parse:</span> <span class='parse'>Part: Aor Pass Nom Plur Masc</span></li>
			<li><span class='cat'>Root:</span> <span class='i'><a href="ele.html#elegcw">ἐλέγχω</a></span></li>
		</ul>
	</dd>
</dl>

<dl>
	<dt><a id="elegcqh">ἐλεγχθῇ</a></dt>
	<dd>
		<ul>
			<li><span class='cat'>Parse:</span> <span class='parse'>Verb: Aor Pass Subj 3rd Sing</span></li>
			<li><span class='cat'>Root:</span> <span class='i'><a href="ele.html#elegcw">ἐλέγχω</a></span></li>
		</ul>
	</dd>
</dl>

<dl>
	<dt><a id="elegcqhsesqe">ἐλεγχθήσεσθε</a></dt>
	<dd>
		<ul>
			<li><span class='cat'>Parse:</span> <span class='parse'>Verb: Fut Pass Ind 2nd Plur</span></li>
			<li><span class='cat'>Root:</span> <span class='i'><a href="ele.html#elegcw">ἐλέγχω</a></span></li>
		</ul>
	</dd>
</dl>

<dl>
	<dt><a id="elegcqhsetai">ἐλεγχθήσεται</a></dt>
	<dd>
		<ul>
			<li><span class='cat'>Parse:</span> <span class='parse'>Verb: Fut Pass Ind 3rd Sing</span></li>
			<li><span class='cat'>Root:</span> <span class='i'><a href="ele.html#elegcw">ἐλέγχω</a></span></li>
		</ul>
	</dd>
</dl>

<dl>
	<dt><a id="elegcoi">ἔλεγχοι</a></dt>
	<dd>
		<ul>
			<li><span class='cat'>Parse:</span> <span class='parse'>Noun: Nom Plur Masc</span></li>
			<li><span class='cat'>Root:</span> <span class='i'><a href="ele.html#elegcos">ἔλεγχος</a></span></li>
		</ul>
	</dd>
</dl>

<dl>
	<dt><a id="elegcois">ἐλέγχοις</a></dt>
	<dd>
		<ul>
			<li><span class='cat'>Parse:</span> <span class='parse'>Noun: Dat Plur Masc</span></li>
			<li><span class='cat'>Root:</span> <span class='i'><a href="ele.html#elegcos">ἔλεγχος</a></span></li>
		</ul>
	</dd>
</dl>

<dl>
	<dt><a id="elegcomena">ἐλεγχόμενα</a></dt>
	<dd>
		<ul>
			<li><span class='cat'>Parse:</span> <span class='parse'>Part: Pres Mid/Pass Nom/Acc Plur Neut</span></li>
			<li><span class='cat'>Root:</span> <span class='i'><a href="ele.html#elegcw">ἐλέγχω</a></span></li>
		</ul>
	</dd>
</dl>

<dl>
	<dt><a id="elegcomenoi">ἐλεγχόμενοι</a></dt>
	<dd>
		<ul>
			<li><span class='cat'>Parse:</span> <span class='parse'>Part: Pres Mid/Pass Nom Plur Masc</span></li>
			<li><span class='cat'>Root:</span> <span class='i'><a href="ele.html#elegcw">ἐλέγχω</a></span></li>
		</ul>
	</dd>
</dl>

<dl>
	<dt><a id="elegcomenos">ἐλεγχόμενος</a></dt>
	<dd>
		<ul>
			<li><span class='cat'>Parse:</span> <span class='parse'>Part: Pres Mid/Pass Nom Sing Masc</span></li>
			<li><span class='cat'>Root:</span> <span class='i'><a href="ele.html#elegcw">ἐλέγχω</a></span></li>
		</ul>
	</dd>
</dl>

<dl>
	<dt><a id="elegcon">ἔλεγχον</a></dt>
	<dd>
		<ul>
			<li><span class='cat'>Parse:</span> <span class='parse'>Noun: Acc Sing Masc</span></li>
			<li><span class='cat'>Root:</span> <span class='i'><a href="ele.html#elegcos">ἔλεγχος</a></span></li>
		</ul>
	</dd>
</dl>

<dl>
	<dt><a id="elegconta">ἐλέγχοντα</a></dt>
	<dd>
		<ul><script src='js/part/part2.js'></script>
			<li><span class='cat'>Root:</span> <span class='i'><a href="ele.html#elegcw">ἐλέγχω</a></span></li>
		</ul>
	</dd>
</dl>

<dl>
	<dt><a id="elegcontai">ἐλέγχονται</a></dt>
	<dd>
		<ul>
			<li><span class='cat'>Parse:</span> <span class='parse'>Verb: Pres Mid/Pass Ind 3rd Plur</span></li>
			<li><span class='cat'>Meaning:</span> <span class='i'>to disgrace, put to shame</span></li>
			<li><span class='cat'>Root:</span> <span class='i'><a href="ele.html#elegcw">ἐλέγχω</a></span></li>
		</ul>
	</dd>
</dl>

<dl>
	<dt><a id="elegcontas">ἐλέγχοντας</a></dt>
	<dd>
		<ul>
			<li><span class='cat'>Parse:</span> <span class='parse'>Part: Pres Act Acc Plur Masc</span></li>
			<li><span class='cat'>Root:</span> <span class='i'><a href="ele.html#elegcw">ἐλέγχω</a></span></li>
		</ul>
	</dd>
</dl>

<dl>
	<dt><a id="elegcontes">ἐλέγχοντες</a></dt>
	<dd>
		<ul>
			<li><span class='cat'>Parse:</span> <span class='parse'>Part: Pres Act Nom Plur Masc</span></li>
			<li><span class='cat'>Root:</span> <span class='i'><a href="ele.html#elegcw">ἐλέγχω</a></span></li>
		</ul>
	</dd>
</dl>

<dl>
	<dt><a id="elegcos">ἔλεγχος</a></dt>
	<dd>
		<ul>
			<li><span class='cat'>Parse:</span> <span class='parse'>Noun: Nom Sing Masc</span></li>
			<li><span class='cat'>Meaning:</span>
				<ul>
					<li><span class='i'>rebuttal, refutation, reproach</span></li>
					<li><span class='i'>proof, proving</span></li>
					<li><span class='i'>act of questioning</span></li>
					<li><span class='i'>conviction</span> (of a sinner)</li>
					<li><span class='i'>reproof, censure, correction</span></li>
					<li><span class='i'>something that deserves open criticism</span></li>
				</ul>
			</li>
		</ul>
			<script>
				var text1='ἔλεγχ'
				var text2='ἐλέγχ'
			</script><script src='js/Mnoun/noun-M-anqrwpos.js'></script>
	</dd>
</dl>

<dl>
	<dt><a id="elegcou">ἐλέγχου</a></dt>
	<dd>
		<ul>
			<li><span class='cat'>Parse:</span> <span class='parse'>Noun: Gen Sing Masc</span></li>
			<li><span class='cat'>Root:</span> <span class='i'><a href="ele.html#elegcos">ἔλεγχος</a></span></li>
		</ul>
	</dd>
</dl>

<dl>
	<dt><a id="elegcous">ἐλέγχους</a></dt>
	<dd>
		<ul>
			<li><span class='cat'>Parse:</span> <span class='parse'>Noun: Acc Plur Masc</span></li>
			<li><span class='cat'>Root:</span> <span class='i'><a href="ele.html#elegcos">ἔλεγχος</a></span></li>
		</ul>
	</dd>
</dl>

<dl>
	<dt><a id="elegcousa">ἐλέγχουσα</a></dt>
	<dd>
		<ul>
			<li><span class='cat'>Parse:</span> <span class='parse'>Part: Pres Act Nom Sing Fem</span></li>
			<li><span class='cat'>Root:</span> <span class='i'><a href="ele.html#elegcw">ἐλέγχω</a></span></li>
		</ul>
	</dd>
</dl>

<dl>
	<dt><a id="elegcw">ἐλέγχω</a></dt>
	<dd>
		<ul><script src='js/verb/vpai1s.js'></script>
			<li><span class='cat'>Meaning:</span>
				<ul>
					<li><span class='i'>to convict, convince</span></li>
					<li><span class='i'>to bring to light, expose, set forth, decide</span></li>
					<li><span class='i'>to demonstrate verbally the virtue, justice or efficacy of</span></li>
					<li><span class='i'>to reprove, correct, rebuke</span></li>
					<li><span class='i'>to refute, prove you wrong, disprove you</span></li>
					<li><span class='i'>to question in public the morality of</span> (someone's character or actions)</li>
					<li><span class='i'>to punish, discipline</span></li>
					<li><span class='i'>to pass a negative judgment on someone or something</span></li>
				</ul>
			</li>
			<script src='../cognate/e/elegcw.js'></script>
		</ul>
			<script>
				var text1="<a href='ele.html#elegcw'>ἐλέγχω</a>";
				var text2="<a href='ele.html#elegxw'>ἐλέγξω</a>";
				var text3="<a href='hl.html#hlegxa'>ἤλεγξα</a>";
				var text4="&nbsp;";
				var text5="&nbsp;";
				var text6="<a href='hl.html#hlegcqhn'>ἠλέγχθην</a>";
			</script><script src='js/principle.js'></script>
		<ul>
			<li><span class='cat'>Forms:</span></li>
		</ul>
		<fieldset><legend>Present</legend>
			<ul>
					<li>ἐλέγχεσθαι <span class='parse'>Verb: Pres Mid/Pass Infin</span></li>
					<li>ἐλέγχεται <span class='parse'>Verb: Pres Mid/Pass Ind 3rd Sing</span></li>
					<li>ἐλέγχετε <span class='parse'>Verb: Pres Act Imperative 2nd Plur</span></li>
					<li>ἐλέγχῃ <span class='parse'>Verb: Pres Act Subj 3rd Sing</span></li>
					<li>ἐλέγχῃς <span class='parse'>Verb: Pres Act Subj 2nd Sing</span></li>
					<li>ἔλεγχε <span class='parse'>Verb: Pres Act Imperative 2nd Sing</span></li>
					<li>ἐλέγχει <span class='parse'>Verb: Pres Act Ind 3rd Sing</span></li>
					<li>ἐλέγχειν <span class='parse'>Verb: Pres Act Infin</span></li>
					<li>ἐλέγχεις <span class='parse'>Verb: Pres Act Ind 2nd Sing</span></li>
					<li>ἐλεγχόμενα <span class='parse'>Part: Pres Mid/Pass Nom/Acc Plur Neut</span></li>
					<li>ἐλεγχόμενοι <span class='parse'>Part: Pres Mid/Pass Nom Plur Masc</span></li>
					<li>ἐλεγχόμενος <span class='parse'>Part: Pres Mid/Pass Nom Sing Masc</span></li>
					<li>ἐλέγχοντα <span class='parse'>Part: Pres Act Acc Sing Masc</span></li>
					<li>ἐλέγχοντας <span class='parse'>Part: Pres Act Acc Plur Masc</span></li>
					<li>ἐλέγχων <span class='parse'>Part: Pres Act Nom Sing Masc</span></li>
					<li>ἐλέγχοντες <span class='parse'>Part: Pres Act Nom Plur Masc</span></li>
					<li>ἐλέγχουσα <span class='parse'>Part: Pres Act Nom Sing Fem</span></li>
			</ul>
		</fieldset>
		<fieldset><legend>Imperfect</legend>
			<ul>
			</ul>
		</fieldset>
		<fieldset><legend>Future</legend>
			<ul>
					<li>ἐλεγχθήσεσθε <span class='parse'>Verb: Fut Pass Ind 2nd Plur</span></li>
					<li>ἐλεγχθήσεται <span class='parse'>Verb: Fut Pass Ind 3rd Sing</span></li>
					<li>ἐλέγξει <span class='parse'>Verb: Fut Act Ind 3rd Sing</span></li>
					<li>ἐλέγξεις <span class='parse'>Verb: Fut Act Ind 2nd Sing</span></li>
					<li>ἐλέγξῃ <span class='parse'>Verb: Fut Mid Ind 2nd Sing</span></li>
					<li>ἐλέγξω <span class='parse'>Verb: Fut Act Ind 1st Sing</span></li>
			</ul>
		</fieldset>
		<fieldset><legend>Aorist</legend>
			<ul>
					<li>ἐλέγξας <span class='parse'>Part: Aor Act Nom Sing Masc</span></li>
					<li>ἐλέγξας <span class='parse'>Verb: Aor Act Ind 2nd Sing</span></li>
					<li>ἐλεγχθέντες <span class='parse'>Part: Aor Pass Nom Plur Masc</span></li>
					<li>ἐλεγχθῇ <span class='parse'>Verb: Aor Pass Subj 3rd Sing</span></li>
					<li>ἐλέγξαι <span class='parse'>Verb: Aor Act Infin</span></li>
					<li>ἐλέγξαιτο <span class='parse'>Verb: Aor Mid Opt 3rd Sing</span></li>
					<li>ἐλεγξάτωσαν <span class='parse'>Verb: 1Aor Act Imperative 3rd Plur</span></li>
					<li>ἐλέγξῃς <span class='parse'>Verb: Aor Act Subj 2nd Sing</span></li>
					<li>ἔλεγξον <span class='parse'>Verb: Aor Act Imperative 2nd Sing</span></li>
					<li>ἤλεγξε(ν) <span class='parse'>Verb: 1Aor Act Ind 3rd Sing</span></li>
			</ul>
		</fieldset>
		<!--<fieldset><legend>Perfect</legend>
			<ul>
			</ul>
		</fieldset>-->
	</dd>
</dl>

<dl>
	<dt><a id="elegcwn">ἐλέγχων</a></dt>
	<dd>
		<ul>
			<li><span class='cat'>Parse #1:</span> <span class='parse'>Part: Pres Act Nom Sing Masc</span></li>
			<li><span class='cat'>Root:</span> <span class='i'><a href="ele.html#elegcw">ἐλέγχω</a></span></li>
			<li>----------</li>
			<li><span class='cat'>Parse #2:</span> <span class='parse'>Noun: Gen Plur Masc</span></li>
			<li><span class='cat'>Root:</span> <span class='i'><a href="ele.html#elegcos">ἔλεγχος</a></span></li>
		</ul>
	</dd>
</dl>

<dl>
	<dt><a id="eleei">ἐλέει</a></dt>
	<dd>
		<ul>
			<li><span class='cat'>Parse #1:</span> <span class='parse'>Noun: Dat Sing Neut</span></li>
			<li><span class='cat'>Root:</span> <span class='i'><a href="ele.html#eleos">ἔλεος</a></span></li>
			<li>----------</li>
			<li><span class='cat'>Parse #2:</span>
				<ul>
					<li class='parse'>Verb: Pres/Imperfect Act Ind 3rd Sing</li>
					<li class='parse'>Verb: Pres Mid/Pass Ind 2nd Sing</li>
					<li class='parse'>Verb: Pres Act Imperative 2nd Sing</li>
				</ul>
			</li>
			<li><span class='cat'>Root:</span> <span class='i'><a href="ele.html#eleew">ἐλεέω</a></span></li>
		</ul>
	</dd>
</dl>

<dl>
	<dt><a id="eleei2">ἐλεεῖ</a></dt>
	<dd>
		<ul>
			<li><span class='cat'>Parse:</span> <span class='parse'>Verb: Pres Act Ind 3rd Sing</span></li>
			<li><span class='cat'>Root:</span> <span class='i'><a href="ele.html#eleew">ἐλεέω</a></span></li>
		</ul>
	</dd>
</dl>

<dl>
	<dt><a id="eleein">ἐλεεῖν</a></dt>
	<dd>
		<ul>
			<li><span class='cat'>Parse:</span> <span class='parse'>Verb: Pres Act Infin</span></li>
			<li><span class='cat'>Root:</span> <span class='i'><a href="ele.html#eleew">ἐλεέω</a></span></li>
		</ul>
	</dd>
</dl>

<dl>
	<dt><a id="eleeinh">ἐλεεινή</a></dt>
	<dd>
		<ul>
			<li><span class='cat'>Parse:</span> <span class='parse'>Adj: Nom Sing Fem</span></li>
			<li><span class='cat'>Meaning:</span> <span class='i'>receiving mercy, pitiable</span></li>
			<li><span class='cat'>Root:</span> <span class='i'><a href="ele.html#eleeinos">ἐλεεινός</a></span></li>
		</ul>
	</dd>
</dl>

<dl>
	<dt><a id="eleeinos">ἐλεεινός</a></dt>
	<dd>
		<ul>
			<li><span class='cat'>Parse:</span> <span class='parse'>Adj: Nom Sing Masc</span></li>
			<li><span class='cat'>Note:</span> <span class='i'>For comparative, see</span> <a href="#eleeinoteros">ἐλεεινότερος</a></li>
			<li><span class='cat'>Meaning:</span>
				<ul>
					<li><span class='i'>having received mercy</span></li>
					<li><span class='i'>pitiable, miserable</span></li>
				</ul>
			</li>
	<li><span class='cat'>Forms:</span></li>
</ul>
	<table class='chart'>
		<tr><td colspan="4" class="cen">Singular</td></tr>
		<tr><th class='chart'>&nbsp;</th><th class='chart'>Masculine</th><th class='chart'>Feminine</th><th class='chart'>Neuter</th></tr>
		<tr><td class='green'>NOM</td><td class='chart'>ἐλεεινός</td><td class='chart'>ἐλεεινή</td><td class='chart'>ἐλεεινόν</td></tr>
		<tr><td class='green'>GEN</td><td class='chart'>ἐλεεινοῦ</td><td class='chart'>ἐλεεινῆς<br>ἐλεεινής</td><td class='chart'>ἐλεεινοῦ</td></tr>
		<tr><td class='green'>DAT</td><td class='chart'>ἐλεεινῷ</td><td class='chart'>ἐλεεινῇ</td><td class='chart'>ἐλεεινῷ</td></tr>
		<tr><td class='green'>ACC</td><td class='chart'>ἐλεεινόν</td><td class='chart'>ἐλεεινήν</td><td class='chart'>ἐλεεινόν</td></tr>
		<tr><td colspan="4" class="cen">Plural</td></tr>
		<tr><th class='chart'>&nbsp;</th><th class='chart'>Masculine</th><th class='chart'>Feminine</th><th class='chart'>Neuter</th></tr>
		<tr><td class='green'>NOM</td><td class='chart'>ἐλεεινοί</td><td class='chart'>ἐλεειναί</td><td class='chart'>ἐλεεινά</td></tr>
		<tr><td class='green'>GEN</td><td class='chart'>ἐλεεινῶν</td><td class='chart'>ἐλεεινῶν</td><td class='chart'>ἐλεεινῶν</td></tr>
		<tr><td class='green'>DAT</td><td class='chart'>ἐλεεινοῖς</td><td class='chart'>ἐλεειναῖς</td><td class='chart'>ἐλεεινοῖς</td></tr>
		<tr><td class='green'>ACC</td><td class='chart'>ἐλεεινούς</td><td class='chart'>ἐλεεινάς</td><td class='chart'>ἐλεεινά</td></tr>
	</table>
	<div class='clear'></div>
	</dd>
</dl>

<dl>
	<dt><a id="eleeinoteroi">ἐλεεινότεροι</a></dt>
	<dd>
		<ul>
			<li><span class='cat'>Parse:</span> <span class='parse'>Comparative Adj: Nom Plur Masc</span></li>
			<li><span class='cat'>Root:</span> <span class='i'><a href="ele.html#eleeinoteros">ἐλεεινότερος</a></span></li>
		</ul>
	</dd>
</dl>

<dl>
	<dt><a id="eleeinoteros">ἐλεεινότερος</a></dt>
	<dd>
		<ul>
			<li><span class='cat'>Parse:</span> <span class='parse'>Comparative Adj: Nom Sing Masc</span></li>
			<li><span class='cat'>Note:</span> <span class='i'>Comparative of</span> <a href="#eleeinos">ἐλεεινός</a></li>
			<li><span class='cat'>Meaning:</span> <span class='i'>more pitiable, more miserable</span></li>
		</ul>
			<script>
			var text1="ἐλεεινό"
			var text2="ἐλεεινο"
			</script><script src='js/comp-teros.js'></script>
	</dd>
</dl>

<dl>
	<dt><a id="eleeis">ἐλεεῖς</a></dt>
	<dd>
		<ul>
			<li><span class='cat'>Parse:</span> <span class='parse'>Verb: Pres Act Ind 2nd Sing</span></li>
			<li><span class='cat'>Root:</span> <span class='i'><a href="ele.html#eleew">ἐλεέω</a></span></li>
		</ul>
	</dd>
</dl>

<dl>
	<dt><a id="eleeite">ἐλεεῖτε</a></dt>
	<dd>
		<ul>
			<li><span class='cat'>Parse:</span> <span class='parse'>Verb: Pres Act Imperative 2nd Plur</span></li>
			<li><span class='cat'>Root:</span> <span class='i'><a href="ele.html#eleew">ἐλεέω</a></span></li>
		</ul>
	</dd>
</dl>

<dl>
	<dt><a id="eleew">ἐλεέω</a></dt>
	<dd>
		<ul><script src='js/verb/vpai1s.js'></script>
					<li><span class='cat'>Active Meaning:</span>
						<ul>
							<li><span class='i'>to have mercy</span></li>
							<li><span class='i'>to have compassion</span></li>
							<li><span class='i'>to have pity, take pity</span></li>
							<li><span class='i'>to show mercy</span></li>
						</ul>
					</li>
					<li><span class='cat'>Passive Meaning:</span>
						<ul>
							<li><span class='i'>to receive mercy</span></li>
							<li><span class='i'>to receive compassion</span></li>
							<li><span class='i'>to receive pity</span></li>
						</ul>
					</li>
			<script src='../cognate/e/eleaw.js'></script>
			<li><span class='cat'>Note:</span> <span class='i'>
					Alt spelling: <a href="ele.html#eleaw">ἐλεάω</a></span></li>
		</ul>
			<script>
				var text1="<a href='ele.html#eleew'>ἐλεέω</a>";
				var text2="<a href='ele.html#elehsw'>ἐλεήσω</a>";
				var text3="<a href='hl.html#hlehsa'>ἠλέησα</a>";
				var text4="<a href='hl.html#hlehka'>ἠλέηκα</a>";
				var text5="<a href='hl.html#hlehmai'>ἠλέημαι</a>";
				var text6="<a href='hl.html#hlehqhn'>ἠλεήθην</a>";
			</script><script src='js/principle.js'></script>
		<ul>
			<li><span class='cat'>Forms:</span></li>
		</ul>
		<fieldset><legend>Present</legend>
			<ul>
					<li>ἐλέει <span class='parse'>Verb: Pres/Imperfect Act Ind 3rd Sing</span></li>
					<li>ἐλέει <span class='parse'>Verb: Pres Mid/Pass Ind 2nd Sing</span></li>
					<li>ἐλέει <span class='parse'>Verb: Pres Act Imperative 2nd Sing</span></li>
					<li>ἐλεοῦσι(ν) <span class='parse'>Part: Pres Act Dat Plur Masc/Neut</span></li>
					<li>ἐλεεῖ <span class='parse'>Verb: Pres Act Ind 3rd Sing</span></li>
					<li>ἐλεᾷ <span class='parse'>Verb: Pres Act Ind 3rd Sing</span></li>
					<li>ἐλεεῖν <span class='parse'>Verb: Pres Act Infin</span></li>
					<li>ἐλεᾶτε <span class='parse'>Verb: Pres Act Imperative 2nd Plur</span></li>
					<li>ἐλεεῖς <span class='parse'>Verb: Pres Act Ind 2nd Sing</span></li>
					<li>ἐλεεῖτε <span class='parse'>Verb: Pres Act Imperative 2nd Plur</span></li>
					<li>ἐλεοῦντες <span class='parse'>Part: Pres Act Nom Plur Masc</span></li>
					<li>ἐλεοῦντος <span class='parse'>Part: Pres Act Gen Sing Masc/Neut</span></li>
					<li>ἐλεῶ <span class='parse'>Verb: Pres Act Subj 1st Sing</span></li>
					<li>ἐλεῶν <span class='parse'>Part: Pres Act Nom Sing Masc</span></li>
					<li>ἐλεῶντες <span class='parse'>Part: Pres Act Nom Plur Masc</span></li>
					<li>ἐλεῶντι <span class='parse'>Part: Pres Act Dat Sing Masc</span></li>
					<li>ἐλεῶντος <span class='parse'>Part: Pres Act Gen Sing Masc/Neut</span></li>
					<li>ἐλεῶσιν <span class='parse'>Verb: Pres Act Subj 3rd Plur</span></li>
			</ul>
		</fieldset>
		<fieldset><legend>Imperfect</legend>
			<ul>
			</ul>
		</fieldset>
		<fieldset><legend>Future</legend>
			<ul>
					<li>ἐλεηθήσεται <span class='parse'>Verb: Fut Pass Ind 3rd Sing</span></li>
					<li>ἐλεηθησόμεθα <span class='parse'>Verb: Fut Pass Ind 1st Plur</span></li>
					<li>ἐλεηθήσονται <span class='parse'>Verb: Fut Pass Ind 3rd Plur</span></li>
					<li>ἐλεήσει <span class='parse'>Verb: Fut Act Ind 3rd Sing</span></li>
					<li>ἐλεήσεις <span class='parse'>Verb: Fut Act Ind 2nd Sing</span></li>
					<li>ἐλεήσοντα <span class='parse'>Part: Fut Act Acc Sing Masc</span></li>
					<li>ἐλεήσω <span class='parse'>Verb: Fut Act Ind 1st Sing</span></li>
			</ul>
		</fieldset>
		<fieldset><legend>Aorist</legend>
			<ul>
					<li>ἐλεηθῆτε <span class='parse'>Verb: Aor Pass Subj 2nd Plur</span></li>
					<li>ἐλεηθέντες <span class='parse'>Part: Aor Pass Nom Plur Masc</span></li>
					<li>ἐλεηθῆναι <span class='parse'>Verb: Aor Pass Infin</span></li>
					<li>ἐλεηθῶσι <span class='parse'>Verb: Aor Pass Subj 3rd Plur</span></li>
					<li>ἐλεηθῶσιν <span class='parse'>Verb: Aor Pass Subj 3rd Plur</span></li>
					<li>ἐλεῆσαι <span class='parse'>Verb: Aor Act Infin</span></li>
					<li>ἐλεήσαι <span class='parse'>Verb: Aor Act Opt 3rd Sing</span></li>
					<li>ἐλεήσαντος <span class='parse'>Part: Aor Act Gen Sing Masc/Neut</span></li>
					<li>ἐλεήσας <span class='parse'>Part: Aor Act Nom Sing Masc</span></li>
					<li>ἐλεήσατε <span class='parse'>Verb: Aor Act Imperative 2nd Plur</span></li>
					<li>ἐλεήσῃ <span class='parse'>Verb: Aor Act Subj 3rd Sing</span></li>
					<li>ἐλεήσῃς <span class='parse'>Verb: Aor Act Subj 2nd Sing</span></li>
					<li>ἐλεήσητε <span class='parse'>Verb: Aor Act Subj 2nd Plur</span></li>
					<li>ἐλέησον <span class='parse'>Verb: Aor Act Imperative 2nd Sing</span></li>
					<li>ἐλεήσωμεν <span class='parse'>Verb: Aor Act Subj 1st Plur</span></li>
					<li>ἐλεήσωσι(ν) <span class='parse'>Verb: Aor Act Subj 3rd Plur</span></li>
					<li>ἠλεήθημεν <span class='parse'>Verb: Aor Pass Ind 1st Plur</span></li>
					<li>ἠλεήθην <span class='parse'>Verb: Aor Pass Ind 1st Sing</span></li>
					<li>ἠλεήθητε <span class='parse'>Verb: Aor Pass Ind 2nd Plur</span></li>
					<li>ἠλέησα <span class='parse'>Verb: 1Aor Act Ind 1st Sing</span></li>
					<li>ἠλέησαν <span class='parse'>Verb: 1Aor Act Ind 3rd Plur</span></li>
					<li>ἠλέησας <span class='parse'>Verb: Aor Act Ind 2nd Sing</span></li>
					<li>ἠλέησε <span class='parse'>Verb: Aor Act Ind 3rd Sing</span></li>
					<li>ἠλέησε(ν) <span class='parse'>Verb: Aor Act Ind 3rd Sing</span></li>
			</ul>
		</fieldset>
		<fieldset><legend>Perfect</legend>
			<ul>
					<li>ἠλεημένοι <span class='parse'>Part: Perf Mid/Pass Nom Plur Masc</span></li>
					<li>ἠλεημένος <span class='parse'>Part: Perf Mid/Pass Nom Sing Masc</span></li>
					<li>ἠλεημένῃ <span class='parse'>Part: Perf Mid/Pass Dat Sing Fem</span></li>
					<li>ἠλέημαι <span class='parse'>Verb: Perf Mid/Pass Ind 1st Sing</span></li>
			</ul>
		</fieldset>
	</dd>
</dl>

<dl>
	<dt><a id="eleh">ἐλέη</a></dt>
	<dd>
		<ul>
			<li><span class='cat'>Parse:</span> <span class='parse'>Noun: Nom/Acc Plur Neut</span></li>
			<li><span class='cat'>Root:</span> <span class='i'><a href="ele.html#eleos">ἔλεος</a></span></li>
		</ul>
	</dd>
</dl>

<dl>
	<dt><a id="elehqentes">ἐλεηθέντες</a></dt>
	<dd>
		<ul>
			<li><span class='cat'>Parse:</span> <span class='parse'>Part: Aor Pass Nom Plur Masc</span></li>
			<li><span class='cat'>Root:</span> <span class='i'><a href="ele.html#eleew">ἐλεέω</a></span></li>
		</ul>
	</dd>
</dl>

<dl>
	<dt><a id="elehqhnai">ἐλεηθῆναι</a></dt>
	<dd>
		<ul>
			<li><span class='cat'>Parse:</span> <span class='parse'>Verb: Aor Pass Infin</span></li>
			<li><span class='cat'>Root:</span> <span class='i'><a href="ele.html#eleew">ἐλεέω</a></span></li>
		</ul>
	</dd>
</dl>

<dl>
	<dt><a id="elehqhsetai">ἐλεηθήσεται</a></dt>
	<dd>
		<ul>
			<li><span class='cat'>Parse:</span> <span class='parse'>Verb: Fut Pass Ind 3rd Sing</span></li>
			<li><span class='cat'>Root:</span> <span class='i'><a href="ele.html#eleew">ἐλεέω</a></span></li>
		</ul>
	</dd>
</dl>

<dl>
	<dt><a id="elehqhsomeqa">ἐλεηθησόμεθα</a></dt>
	<dd>
		<ul>
			<li><span class='cat'>Parse:</span> <span class='parse'>Verb: Fut Pass Ind 1st Plur</span></li>
			<li><span class='cat'>Root:</span> <span class='i'><a href="ele.html#eleew">ἐλεέω</a></span></li>
		</ul>
	</dd>
</dl>

<dl>
	<dt><a id="elehqhsontai">ἐλεηθήσονται</a></dt>
	<dd>
		<ul>
			<li><span class='cat'>Parse:</span> <span class='parse'>Verb: Fut Pass Ind 3rd Plur</span></li>
			<li><span class='cat'>Root:</span> <span class='i'><a href="ele.html#eleew">ἐλεέω</a></span></li>
		</ul>
	</dd>
</dl>

<dl>
	<dt><a id="elehqhte">ἐλεηθῆτε</a></dt>
	<dd>
		<ul>
			<li><span class='cat'>Parse:</span> <span class='parse'>Verb: Aor Pass Subj 2nd Plur</span></li>
			<li><span class='cat'>Root:</span> <span class='i'><a href="ele.html#eleew">ἐλεέω</a></span></li>
		</ul>
	</dd>
</dl>

<dl>
	<dt><a id="elehqwsin">ἐλεηθῶσι</a>, <a id="elehqwsi">ἐλεηθῶσιν</a></dt>
	<dd>
		<ul>
			<li><span class='cat'>Parse:</span> <span class='parse'>Verb: Aor Pass Subj 3rd Plur</span></li>
			<li><span class='cat'>Root:</span> <span class='i'><a href="ele.html#eleew">ἐλεέω</a></span></li>
		</ul>
	</dd>
</dl>

<dl>
	<dt><a id="elehmon">ἐλεήμον</a></dt>
	<dd>
		<ul>
			<li><span class='cat'>Parse:</span> <span class='parse'>Adj: Nom/Acc Sing Neut</span></li>
			<li><span class='cat'>Root:</span> <span class='i'><a href="ele.html#elehmwn">ἐλεήμων</a></span></li>
		</ul>
	</dd>
</dl>

<dl>
	<dt><a id="elehmona">ἐλεήμονα</a></dt>
	<dd>
		<ul>
			<li><span class='cat'>Parse:</span>
				<ul>
					<li class='parse'>Adj: Nom/Acc Plur Neut</li>
					<li class='parse'>Adj: Acc Sing Masc/Fem</li>
				</ul>
			</li>
			<li><span class='cat'>Root:</span> <span class='i'><a href="ele.html#elehmwn">ἐλεήμων</a></span></li>
		</ul>
	</dd>
</dl>

<dl>
	<dt><a id="elehmonas">ἐλεήμονας</a></dt>
	<dd>
		<ul>
			<li><span class='cat'>Parse:</span> <span class='parse'>Adj: Acc Plur Masc/Fem</span></li>
			<li><span class='cat'>Root:</span> <span class='i'><a href="ele.html#elehmwn">ἐλεήμων</a></span></li>
		</ul>
	</dd>
</dl>

<dl>
	<dt><a id="elehmones">ἐλεήμονες</a></dt>
	<dd>
		<ul>
			<li><span class='cat'>Parse:</span> <span class='parse'>Adj: Nom Plur Masc</span></li>
			<li><span class='cat'>Root:</span> <span class='i'><a href="ele.html#elehmwn">ἐλεήμων</a></span></li>
		</ul>
	</dd>
</dl>

<dl>
	<dt><a id="elehmonos">ἐλεήμονος</a></dt>
	<dd>
		<ul>
			<li><span class='cat'>Parse:</span> <span class='parse'>Adj: Gen Sing MFN</span></li>
			<li><span class='cat'>Root:</span> <span class='i'><a href="ele.html#elehmwn">ἐλεήμων</a></span></li>
		</ul>
	</dd>
</dl>

<dl>
	<dt><a id="elehmopoios">ἐλεημοποιός</a></dt>
	<dd>
		<ul>
			<li><span class='cat'>Parse:</span> <span class='parse'>Adj: Nom Sing Masc</span></li>
			<li><span class='cat'>Meaning:</span>
				<ul>
					<li><span class='i'>giving alms, giving a contribution</span></li>
					<li><span class='i'>giving a charitable donation</span></li>
					<li><span class='i'>engaging oneself in acts of charity and compassion</span></li>
				</ul>
			</li>
			<script src='../cognate/p/poios.js'></script>
			<li><span class='cat'>Forms:</span></li>
		</ul>
		<table class='chart'>
			<tr><td colspan="4" class="cen">Singular</td></tr>
			<tr><th class='chart'>&nbsp;</th><th class='chart'>Masculine</th><th class='chart'>Feminine</th><th class='chart'>Neuter</th></tr>
			<tr><td class='green'>NOM</td><td class='chart' colspan='2'>ἐλεημοποιός</td><td class='chart'>ἐλεημοποιόν</td></tr>
			<tr><td class='green'>GEN</td><td class='chart' colspan='3'>ἐλεημοποιοῦ</td></tr>
			<tr><td class='green'>DAT</td><td class='chart' colspan='3'>ἐλεημοποιῷ</td></tr>
			<tr><td class='green'>ACC</td><td class='chart' colspan='3'>ἐλεημοποιόν</td></tr>
			<tr><td colspan="4" class="cen">Plural</td></tr>
			<tr><th class='chart'>&nbsp;</th><th class='chart'>Masculine</th><th class='chart'>Feminine</th><th class='chart'>Neuter</th></tr>
			<tr><td class='green'>NOM</td><td class='chart' colspan='2'>ἐλεημοποιοί</td><td class='chart'>ἐλεημοποιά</td></tr>
			<tr><td class='green'>GEN</td><td class='chart' colspan='3'>ἐλεημοποιῶν</td></tr>
			<tr><td class='green'>DAT</td><td class='chart' colspan='3'>ἐλεημοποιοίς</td></tr>
			<tr><td class='green'>ACC</td><td class='chart' colspan='2'>ἐλεημοποιούς</td><td class='chart'>ἐλεημοποιά</td></tr>
		</table>
		<div class='clear'></div>
	</dd>
</dl>

<dl>
	<dt><a id="elehmopoiou">ἐλεημοποιοῦ</a></dt>
	<dd>
		<ul>
			<li><span class='cat'>Parse:</span> <span class='parse'>Adj: Gen Sing MFN</span></li>
			<li><span class='cat'>Root:</span> <span class='i'><a href="ele.html#elehmopoios">ἐλεημοποιός</a></span></li>
		</ul>
	</dd>
</dl>

<dl>
	<dt><a id="elehmosunai">ἐλεημοσύναι</a></dt>
	<dd>
		<ul>
			<li><span class='cat'>Parse:</span> <span class='parse'>Noun: Nom Plur Fem</span></li>
			<li><span class='cat'>Root:</span> <span class='i'><a href="ele.html#elehmosunh">ἐλεημοσύνη</a></span></li>
		</ul>
	</dd>
</dl>

<dl>
	<dt><a id="elehmosunais">ἐλεημοσύναις</a></dt>
	<dd>
		<ul>
			<li><span class='cat'>Parse:</span> <span class='parse'>Noun: Dat Plur Fem</span></li>
			<li><span class='cat'>Root:</span> <span class='i'><a href="ele.html#elehmosunh">ἐλεημοσύνη</a></span></li>
		</ul>
	</dd>
</dl>

<dl>
	<dt><a id="elehmosunas">ἐλεημοσύνας</a></dt>
	<dd>
		<ul>
			<li><span class='cat'>Parse:</span> <span class='parse'>Noun: Acc Plur Fem</span></li>
			<li><span class='cat'>Root:</span> <span class='i'><a href="ele.html#elehmosunh">ἐλεημοσύνη</a></span></li>
		</ul>
	</dd>
</dl>

<dl>
	<dt><a id="elehmosunh">ἐλεημοσύνη</a></dt><!-- js -->
	<dd>
		<ul>
			<li><span class='cat'>Parse:</span> <span class='parse'>Noun: Nom Sing Fem</span></li>
			<li><span class='cat'>Meaning:</span>
				<ul>
					<li><span class='i'>charitable donation, contribution</span></li>
					<li><span class='i'>alms, charity, almsdeeds</span></li>
					<li><span class='i'>compassion, beneficence</span></li>
					<li><span class='i'>kindness</span></li>
					<li><span class='i'>pity, mercy</span></li>
				</ul>
			</li>
			<li><span class='cat'>Forms:</span></li>
		</ul>
		<script>
			var text1='ἐλεημοσύν'
			var text2='ἐλεημοσυν'
		</script><script src='js/Fnoun/noun-F-mach.js'></script>
	</dd>
</dl>

<dl>
	<dt><a id="elehmosunh2">ἐλεημοσύνῃ</a></dt>
	<dd>
		<ul>
			<li><span class='cat'>Parse:</span> <span class='parse'>Noun: Dat Sing Fem</span></li>
			<li><span class='cat'>Root:</span> <span class='i'><a href="ele.html#elehmosunh">ἐλεημοσύνη</a></span></li>
		</ul>
	</dd>
</dl>

<dl>
	<dt><a id="elehmosunhn">ἐλεημοσύνην</a></dt>
	<dd>
		<ul>
			<li><span class='cat'>Parse:</span> <span class='parse'>Noun: Acc Sing Fem</span></li>
			<li><span class='cat'>Root:</span> <span class='i'><a href="ele.html#elehmosunh">ἐλεημοσύνη</a></span></li>
		</ul>
	</dd>
</dl>

<dl>
	<dt><a id="elehmosunhs">ἐλεημοσύνης</a></dt>
	<dd>
		<ul>
			<li><span class='cat'>Parse:</span> <span class='parse'>Noun: Gen Sing Fem</span></li>
			<li><span class='cat'>Root:</span> <span class='i'><a href="ele.html#elehmosunh">ἐλεημοσύνη</a></span></li>
		</ul>
	</dd>
</dl>

<dl>
	<dt><a id="elehmosunwn">ἐλεημοσυνῶν</a></dt>
	<dd>
		<ul>
			<li><span class='cat'>Parse:</span> <span class='parse'>Noun: Gen Plur Fem</span></li>
			<li><span class='cat'>Root:</span> <span class='i'><a href="ele.html#elehmosunh">ἐλεημοσύνη</a></span></li>
		</ul>
	</dd>
</dl>

<dl>
	<dt><a id="elehmwn">ἐλεήμων</a></dt>
	<dd>
		<ul>
			<li><span class='cat'>Parse:</span> <span class='parse'>Adj: Nom Sing Masc/Fem</span></li>
			<li><span class='cat'>Meaning:</span> <span class='i'>merciful, pitiful, sympathetic, compassionate</span></li>
			<li><span class='cat'>Forms:</span></li>
		</ul>
		<table class='chart'>
			<tr><td colspan="4" class="cen">Singular</td></tr>
			<tr><th class='chart'>&nbsp;</th><th class='chart'>Masc</th><th class='chart'>Fem</th><th class='chart'>Neut</th></tr>
			<tr><td class='green'>NOM</td><td class='chart' colspan='2'>ἐλεήμων</td><td class='chart'>ἐλεήμον</td></tr>
			<tr><td class='green'>GEN</td><td class='chart' colspan='3'>ἐλεήμονος</td></tr>
			<tr><td class='green'>DAT</td><td class='chart' colspan='3'>ἐλεήμονι</td></tr>
			<tr><td class='green'>ACC</td><td class='chart' colspan='2'>ἐλεήμονα</td><td class='chart'>ἐλεήμον</td></tr>
			<tr><td colspan="4" class="cen">Plural</td></tr>
			<tr><th class='chart'>&nbsp;</th><th class='chart'>Masc</th><th class='chart'>Fem</th><th class='chart'>Neut</th></tr>
			<tr><td class='green'>NOM</td><td class='chart' colspan='2'>ἐλεήμονες</td><td class='chart'>ἐλεήμονα</td></tr>
			<tr><td class='green'>GEN</td><td class='chart' colspan='3'>ἐλεημόνων</td></tr>
			<tr><td class='green'>DAT</td><td class='chart' colspan='3'>ἐλεήμοσι(ν)<br>ἐλεήμουσι(ν)</td></tr>
			<tr><td class='green'>ACC</td><td class='chart' colspan='2'>ἐλεήμονας</td><td class='chart'>ἐλεήμονα</td></tr>
		</table>
		<div class='clear'></div>
	</dd>
</dl>

<dl>
	<dt><a id="elehsai">ἐλεῆσαι</a></dt>
	<dd>
		<ul>
			<li><span class='cat'>Parse:</span>
				<ul>
					<li class='parse'>Verb: Aor Act Infin</li>
					<li class='parse'>Verb: Aor Act Opt 3rd Sing</li>
				</ul>
			</li>
			<li><span class='cat'>Root:</span> <span class='i'><a href="ele.html#eleew">ἐλεέω</a></span></li>
		</ul>
	</dd>
</dl>

<dl>
	<dt><a id="elehsai2">ἐλεήσαι</a></dt>
	<dd>
		<ul>
			<li><span class='cat'>Parse:</span>
				<ul>
					<li class='parse'>Verb: Aor Act Infin</li>
					<li class='parse'>Verb: Aor Act Opt 3rd Sing</li>
				</ul>
			</li>
			<li><span class='cat'>Root:</span> <span class='i'><a href="ele.html#eleew">ἐλεέω</a></span></li>
		</ul>
	</dd>
</dl>

<dl>
	<dt><a id="elehsantos">ἐλεήσαντος</a></dt>
	<dd>
		<ul>
			<li><span class='cat'>Parse:</span> <span class='parse'>Part: Aor Act Gen Sing Masc/Neut</span></li>
			<li><span class='cat'>Root:</span> <span class='i'><a href="ele.html#eleew">ἐλεέω</a></span></li>
		</ul>
	</dd>
</dl>

<dl>
	<dt><a id="elehsas">ἐλεήσας</a></dt>
	<dd>
		<ul>
			<li><span class='cat'>Parse:</span> <span class='parse'>Part: Aor Act Nom Sing Masc</span></li>
			<li><span class='cat'>Root:</span> <span class='i'><a href="ele.html#eleew">ἐλεέω</a></span></li>
		</ul>
	</dd>
</dl>

<dl>
	<dt><a id="elehsasa">ἐλεήσασα</a></dt>
	<dd>
		<ul>
			<li><span class='cat'>Parse:</span> <span class='parse'>Part: Aor Act Nom Sing Fem</span></li>
			<li><span class='cat'>Meaning:</span> <span class='i'>to pity, show mercy</span></li>
			<li><span class='cat'>Root:</span> <span class='i'><a href="ele.html#eleew">ἐλεέω</a></span></li>
		</ul>
	</dd>
</dl>

<dl>
	<dt><a id="elehsate">ἐλεήσατε</a></dt>
	<dd>
		<ul>
			<li><span class='cat'>Parse:</span> <span class='parse'>Verb: Aor Act Imperative 2nd Plur</span></li>
			<li><span class='cat'>Root:</span> <span class='i'><a href="ele.html#eleew">ἐλεέω</a></span></li>
		</ul>
	</dd>
</dl>

<dl>
	<dt><a id="elehsei">ἐλεήσει</a></dt>
	<dd>
		<ul>
			<li><span class='cat'>Parse:</span> <span class='parse'>Verb: Fut Act Ind 3rd Sing</span></li>
			<li><span class='cat'>Root:</span> <span class='i'><a href="ele.html#eleew">ἐλεέω</a></span></li>
		</ul>
	</dd>
</dl>

<dl>
	<dt><a id="elehseis">ἐλεήσεις</a></dt>
	<dd>
		<ul>
			<li><span class='cat'>Parse:</span> <span class='parse'>Verb: Fut Act Ind 2nd Sing</span></li>
			<li><span class='cat'>Root:</span> <span class='i'><a href="ele.html#eleew">ἐλεέω</a></span></li>
		</ul>
	</dd>
</dl>

<dl>
	<dt><a id="elehsh">ἐλεήσῃ</a></dt>
	<dd>
		<ul>
			<li><span class='cat'>Parse:</span> <span class='parse'>Verb: Aor Act Subj 3rd Sing</span></li>
			<li><span class='cat'>Root:</span> <span class='i'><a href="ele.html#eleew">ἐλεέω</a></span></li>
		</ul>
	</dd>
</dl>

<dl>
	<dt><a id="elehshs">ἐλεήσῃς</a></dt>
	<dd>
		<ul>
			<li><span class='cat'>Parse:</span> <span class='parse'>Verb: Aor Act Subj 2nd Sing</span></li>
			<li><span class='cat'>Root:</span> <span class='i'><a href="ele.html#eleew">ἐλεέω</a></span></li>
		</ul>
	</dd>
</dl>

<dl>
	<dt><a id="elehshte">ἐλεήσητε</a></dt>
	<dd>
		<ul>
			<li><span class='cat'>Parse:</span> <span class='parse'>Verb: Aor Act Subj 2nd Plur</span></li>
			<li><span class='cat'>Root:</span> <span class='i'><a href="ele.html#eleew">ἐλεέω</a></span></li>
		</ul>
	</dd>
</dl>

<dl>
	<dt><a id="elehson">ἐλέησον</a></dt>
	<dd>
		<ul>
			<li><span class='cat'>Parse:</span> <span class='parse'>Verb: Aor Act Imperative 2nd Sing</span></li>
			<li><span class='cat'>Root:</span> <span class='i'><a href="ele.html#eleew">ἐλεέω</a></span></li>
		</ul>
	</dd>
</dl>

<dl>
	<dt><a id="elehsonta">ἐλεήσοντα</a></dt>
	<dd>
		<ul>
			<li><span class='cat'>Parse:</span> <span class='parse'>Part: Fut Act Acc Sing Masc</span></li>
			<li><span class='cat'>Root:</span> <span class='i'><a href="ele.html#eleew">ἐλεέω</a></span></li>
		</ul>
	</dd>
</dl>

<dl>
	<dt><a id="elehsw">ἐλεήσω</a></dt>
	<dd>
		<ul>
			<li><span class='cat'>Parse:</span>
				<ul>
					<li class='parse'>Verb: Fut Act Ind 1st Sing</li>
					<li class='parse'>Verb: Aor Act Subj 1st Sing</li>
				</ul>
			</li>
			<li><span class='cat'>Root:</span> <span class='i'><a href="ele.html#eleew">ἐλεέω</a></span></li>
		</ul>
	</dd>
</dl>

<dl>
	<dt><a id="elehswmen">ἐλεήσωμεν</a></dt>
	<dd>
		<ul>
			<li><span class='cat'>Parse:</span> <span class='parse'>Verb: Aor Act Subj 1st Plur</span></li>
			<li><span class='cat'>Root:</span> <span class='i'><a href="ele.html#eleew">ἐλεέω</a></span></li>
		</ul>
	</dd>
</dl>

<dl>
	<dt><a id="elehswsin">ἐλεήσωσιν</a></dt>
	<dd>
		<ul>
			<li><span class='cat'>Parse:</span>
				<ul>
					<li class='parse'>Verb: Pres Act Subj 3rd Plur</li>
					<li class='parse'>Verb: Aor Act Subj 3rd Plur</li>
				</ul>
			</li>
			<li><span class='cat'>Root:</span> <span class='i'><a href="ele.html#eleew">ἐλεέω</a></span></li>
		</ul>
	</dd>
</dl>

<dl>
	<dt><a id="elei">ἕλει</a></dt>
	<dd>
		<ul>
			<li><span class='cat'>Parse:</span> <span class='parse'>Noun: Dat Sing Neut</span></li>
			<li><span class='cat'>Root:</span> <span class='i'><a href="elo.html#elos">ἕλος</a></span></li>
		</ul>
	</dd>
</dl>

<dl>
	<dt><a id="eleixan">ἔλειξαν</a></dt>
	<dd>
		<ul>
			<li><span class='cat'>Parse:</span> <span class='parse'>Verb: 1Aor Act Ind 3rd Plur</span></li>
			<li><span class='cat'>Root:</span> <span class='i'><a href="le.html#leicw">λείχω</a></span></li>
		</ul>
	</dd>
</dl>

<dl>
	<dt><a id="eleitourgei">ἐλειτούργει</a></dt>
	<dd>
		<ul>
			<li><span class='cat'>Parse:</span> <span class='parse'>Verb: Imperfect Act Ind 3rd Sing</span></li>
			<li><span class='cat'>Root:</span> <span class='i'><a href="le.html#leitourgew">λειτουργέω</a></span></li>
		</ul>
	</dd>
</dl>

<dl>
	<dt><a id="eleitourghsa">ἐλειτούργησα</a></dt>
	<dd>
		<ul>
			<li><span class='cat'>Parse:</span> <span class='parse'>Verb: 1Aor Act Ind 1st Sing</span></li>
			<li><span class='cat'>Root:</span> <span class='i'><a href="le.html#leitourgew">λειτουργέω</a></span></li>
		</ul>
	</dd>
</dl>

<dl>
	<dt><a id="eleitourghsan">ἐλειτούργησαν</a></dt>
	<dd>
		<ul>
			<li><span class='cat'>Parse:</span> <span class='parse'>Verb: 1Aor Act Ind 3rd Plur</span></li>
			<li><span class='cat'>Root:</span> <span class='i'><a href="le.html#leitouresew">λειτουρεσέω</a></span></li>
		</ul>
	</dd>
</dl>

<dl>
	<dt><a id="eleitourgoun">ἐλειτούργουν</a></dt>
	<dd>
		<ul>
			<li><span class='cat'>Parse:</span>
				<ul>
					<li class='parse'>Verb: Imperfect Act Ind 1st Sing</li>
					<li class='parse'>Verb: Imperfect Act Ind 3rd Plur</li>
				</ul>
			</li>
			<li><span class='cat'>Root:</span> <span class='i'><a href="le.html#leitourgew">λειτουργέω</a></span></li>
		</ul>
	</dd>
</dl>

<dl>
	<dt><a id="eleifqhn">ἐλείφθην</a></dt>
	<dd>
		<ul>
			<li><span class='cat'>Parse:</span> <span class='parse'>Verb: Aor Pass Ind 1st Sing</span></li>
			<li><span class='cat'>Root:</span> <span class='i'><a href='le.html#leipw'>λείπω</a></span></li>
		</ul>
	</dd>
</dl>

<dl>
	<dt><a id="elexa">ἔλεξα</a></dt>
	<dd>
		<ul>
			<li><span class='cat'>Parse:</span> <span class='parse'>Verb: Aor Act Ind 1st Sing</span></li>
			<li><span class='cat'>Root:</span> <span class='i'><a href='le.html#legw'>λέγω</a></span></li>
		</ul>
	</dd>
</dl>

<dl>
	<dt><a id="elexe">ἔλεξε</a>, <a id="elexen">ἔλεξεν</a></dt>
	<dd>
		<ul>
			<li><span class='cat'>Parse:</span> <span class='parse'>Verb: Aor Act Ind 3rd Sing</span></li>
			<li><span class='cat'>Root:</span> <span class='i'><a href="le.html#legw">λέγω</a></span></li>
		</ul>
	</dd>
</dl>

<dl>
	<dt><a id="eleon">ἔλεον</a></dt>
	<dd>
		<ul>
			<li><span class='cat'>Parse:</span> <span class='parse'>Noun: Acc Sing Masc</span></li>
			<li><span class='cat'>Root:</span> <span class='i'><a href="ele.html#eleos">ἔλεος</a></span></li>
		</ul>
	</dd>
</dl>

<dl>
	<dt><a id="eleopolei">ἑλεοπόλει</a></dt>
	<dd>
		<ul>
			<li><span class='cat'>Parse:</span> <span class='parse'>Noun: Dat Sing Fem</span></li>
			<li><span class='cat'>Root:</span> <span class='i'><a href="ele.html#eleopolis">ἑλεόπολις</a></span></li>
		</ul>
	</dd>
</dl>

<dl>
	<dt><a id="eleopolin">ἑλεόπολιν</a></dt>
	<dd>
		<ul>
			<li><span class='cat'>Parse:</span> <span class='parse'>Noun: Acc Sing Fem</span></li>
			<li><span class='cat'>Root:</span> <span class='i'><a href="ele.html#eleopolis">ἑλεόπολις</a></span></li>
		</ul>
	</dd>
</dl>

<dl>
	<dt><a id="eleopolis">ἑλεόπολις</a></dt><!-- js -->
	<dd>
		<ul>
			<li><span class='cat'>Parse:</span> <span class='parse'>Noun: Nom Sing Fem</span></li>
			<li><span class='cat'>Meaning:</span> <span class='i'>an engine of war, siege engine</span></li>
			<li><span class='cat'>Note:</span> <span class='i'>
					Also spelled</span> <span class='b'>ἑλέπολις</span></li>
			<li><span class='cat'>Concord:</span><p class='concord'><span class='r'>NT: </span>_<br><span class='r'>LXX: </span>_<br><span class='r'>Apocrypha: </span>1Macc 13:43,44<br><span class='r'>Apostolic Fathers: </span>_</p></li>
			<li><span class='cat'>Forms:</span></li>
		</ul>
		<script>
			var text1='ἑλεόπολ'
			var text2='ἑλεοπόλ'
		</script><script src='js/Fnoun/noun-F-baris.js'></script>
	</dd>
</dl>

<dl>
	<dt><a id="eleos">ἔλεος, ἐλεός</a></dt>
	<dd>
		<ul>
			<li><span class='cat'>Parse:</span>
				<ul>
					<li class='parse'>Noun: Nom Sing Masc</li>
					<li class='parse'>Noun: Nom/Acc Sing Neut</li>
				</ul>
			</li>
			<li><span class='cat'>Meaning:</span>
				<ul>
					<li><span class='i'>pity, mercy, compassion</span></li>
					<li><span class='i'>supplication for compassionate treatment</span></li>
				</ul>
			</li>
			<script src='../cognate/e/eleos.js'></script>
			<li><span class='cat'>Forms:</span></li>
		</ul>
		<table class='chart'>
			<tr><td colspan="3" class="cen">Masculine</td></tr>
			<tr><th class='chart'>&nbsp;</th><th class='chart'>Singular</th><th class='chart'>Plural</th></tr>
			<tr><td class='green'>NOM</td><td class='chart'>ἐλεός</td><td class='chart'>ἔλεοι</td></tr>
			<tr><td class='green'>GEN</td><td class='chart'>ἐλέου</td><td class='chart'>ἐλεῶν</td></tr>
			<tr><td class='green'>DAT</td><td class='chart'>ἐλέῳ</td><td class='chart'>ἐλέοις</td></tr>
			<tr><td class='green'>ACC</td><td class='chart'>ἔλεον<br></td><td class='chart'>ἐλέους</td></tr>
			<tr><td colspan="3" class="cen">Neuter</td></tr>
			<tr><th class='chart'>&nbsp;</th><th class='chart'>Singular</th><th class='chart'>Plural</th></tr>
			<tr><td class='green'>NOM</td><td class='chart'>ἐλεός</td><td class='chart'>ἐλέα<br>ἐλέη</td></tr>
			<tr><td class='green'>GEN</td><td class='chart'>ἐλέους</td><td class='chart'>ἐλεῶν</td></tr>
			<tr><td class='green'>DAT</td><td class='chart'>ἐλέει</td><td class='chart'>ἕλεσι</td></tr>
			<tr><td class='green'>ACC</td><td class='chart'>ἐλεός<br></td><td class='chart'>ἐλέα<br>ἐλέη</td></tr>
		</table>
		<div class='clear'></div>
	</dd>
</dl>

<dl>
	<dt><a id="eleou">ἐλέου</a></dt>
	<dd>
		<ul>
			<li><span class='cat'>Parse:</span> <span class='parse'>Noun: Gen Sing Masc</span></li>
			<li><span class='cat'>Root:</span> <span class='i'><a href="ele.html#eleos">ἔλεος</a></span></li>
		</ul>
	</dd>
</dl>

<dl>
	<dt><a id="eleountes">ἐλεοῦντες</a></dt>
	<dd>
		<ul>
			<li><span class='cat'>Parse:</span> <span class='parse'>Part: Pres Act Nom Plur Masc</span></li>
			<li><span class='cat'>Root:</span> <span class='i'><a href="ele.html#eleew">ἐλεέω</a></span></li>
		</ul>
	</dd>
</dl>

<dl>
	<dt><a id="eleountos">ἐλεοῦντος</a></dt>
	<dd>
		<ul>
			<li><span class='cat'>Parse:</span> <span class='parse'>Part: Pres Act Gen Sing Masc/Neut</span></li>
			<li><span class='cat'>Root:</span> <span class='i'><a href="ele.html#eleew">ἐλεέω</a></span></li>
		</ul>
	</dd>
</dl>

<dl>
	<dt><a id="eleous">ἐλέους</a></dt>
	<dd>
		<ul>
			<li><span class='cat'>Parse:</span> <span class='parse'>Noun: Gen Sing Neut</span></li>
			<li><span class='cat'>Root:</span> <span class='i'><a href="ele.html#eleos">ἔλεος</a></span></li>
		</ul>
	</dd>
</dl>

<dl>
	<dt><a id="eleousi">ἐλεοῦσι</a></dt>
	<dd>
		<ul>
			<li><span class='cat'>Parse:</span> <span class='parse'>Part: Pres Act Dat Plur Masc/Neut</span></li>
			<li><span class='cat'>Root:</span> <span class='i'><a href="ele.html#eleew">ἐλεέω</a></span></li>
		</ul>
	</dd>
</dl>

<dl>
	<dt><a id="elepise">ἐλέπισε</a>, <a id="elepisen">ἐλέπισεν</a></dt>
	<dd>
		<ul>
			<li><span class='cat'>Parse:</span> <span class='parse'>Verb: 1Aor Act Ind 3rd Sing</span></li>
			<li><span class='cat'>Root:</span> <span class='i'><a href="le.html#lepizw">λεπίζω</a></span></li>
		</ul>
	</dd>
</dl>

<dl>
	<dt><a id="elepisqh">ἐλεπίσθη</a></dt>
	<dd>
		<ul>
			<li><span class='cat'>Parse:</span> <span class='parse'>Verb: Aor Pass Ind 3rd Sing</span></li>
			<li><span class='cat'>Root:</span> <span class='i'><a href="le.html#lepizw">λεπίζω</a></span></li>
		</ul>
	</dd>
</dl>

<dl>
	<dt><a id="elepolis">ἑλέπολις</a></dt>
	<dd>
		<ul>
			<li><span class='cat'>Note:</span> <span class='i'>See:</span> <span class='b'> <a href="ele.html#eleopolis">ἑλεόπολις</a></span></li>
		</ul>
	</dd>
</dl>

<dl>
	<dt><a id="eleptuna">ἐλέπτυνα</a></dt>
	<dd>
		<ul>
			<li><span class='cat'>Parse:</span> <span class='parse'>Verb: 1Aor Act Ind 1st Sing</span></li>
			<li><span class='cat'>Root:</span> <span class='i'><a href="le.html#leptunw">λεπτύνω</a></span></li>
		</ul>
	</dd>
</dl>

<dl>
	<dt><a id="eleptunan">ἐλέπτυναν</a></dt>
	<dd>
		<ul>
			<li><span class='cat'>Parse:</span> <span class='parse'>Verb: 1Aor Act Ind 3rd Plur</span></li>
			<li><span class='cat'>Root:</span> <span class='i'><a href="le.html#leptunw">λεπτύνω</a></span></li>
		</ul>
	</dd>
</dl>

<dl>
	<dt><a id="eleptune">ἐλέπτυνε</a>, <a id="eleptunen">ἐλέπτυνεν</a></dt>
	<dd>
		<ul>
			<li><span class='cat'>Parse:</span> <span class='parse'>Verb: Aor Act Ind 3rd Sing</span></li>
			<li><span class='cat'>Root:</span> <span class='i'><a href="le.html#leptunw">λεπτύνω</a></span></li>
		</ul>
	</dd>
</dl>

<dl>
	<dt><a id="eleptunqhsan">ἐλεπτύνθησαν</a></dt>
	<dd>
		<ul>
			<li><span class='cat'>Parse:</span> <span class='parse'>Verb: Aor Pass Ind 3rd Plur</span></li>
			<li><span class='cat'>Root:</span> <span class='i'><a href="le.html#leptunw">λεπτύνω</a></span></li>
		</ul>
	</dd>
</dl>

<dl>
	<dt><a id="elesqai">ἑλέσθαι</a></dt>
	<dd>
		<ul>
			<li><span class='cat'>Parse:</span> <span class='parse'>Verb: Aor Mid Infin</span></li>
			<li><span class='cat'>Meaning:</span> <span class='i'>to grasp, seize</span></li>
			<li><span class='cat'>Root:</span> <span class='i'><a href="air.html#airew">αἱρέω</a></span></li>
		</ul>
	</dd>
</dl>

<dl>
	<dt><a id="elesqe">ἕλεσθε</a></dt>
	<dd>
		<ul>
			<li><span class='cat'>Parse:</span> <span class='parse'>Verb: Aor Mid Imperative 2nd Plur</span></li>
			<li><span class='cat'>Root:</span> <span class='i'><a href="air.html#airew">αἱρέω</a></span></li>
		</ul>
	</dd>
</dl>

<dl>
	<dt><a id="e)leuqe'ra"></a><a id="eleuqera">ἐλευθέρα</a></dt>
	<dd>
		<ul>
			<li><span class='cat'>Parse:</span> <span class='parse'>Adj: Nom/Acc Sing Fem</span></li>
			<li><span class='cat'>Root:</span> <span class='i'><a href="ele.html#eleuqeros">ἐλεύθερος</a></span></li>
		</ul>
	</dd>
</dl>

<dl>
	<dt><a id="e)leu'qera">ἐλεύθερα</a></dt>
	<dd>
		<ul>
			<li><span class='cat'>Parse:</span>
				<ul>
					<li class='parse'>Adj: Nom Sing Fem</li>
					<li class='parse'>Adj: Nom/Acc Plur Neut</li>
				</ul>
			</li>
			<li><span class='cat'>Root:</span> <span class='i'><a href="ele.html#eleuqeros">ἐλεύθερος</a></span></li>
		</ul>
	</dd>
</dl>

<dl>
	<dt><a id="eleuqeran">ἐλευθέραν</a></dt>
	<dd>
		<ul>
			<li><span class='cat'>Parse:</span> <span class='parse'>Adj: Acc Sing Fem</span></li>
			<li><span class='cat'>Root:</span> <span class='i'><a href="ele.html#eleuqeros">ἐλεύθερος</a></span></li>
		</ul>
	</dd>
</dl>

<dl>
	<dt><a id="eleuqeras">ἐλευθέρας</a></dt>
	<dd>
		<ul>
			<li><span class='cat'>Parse:</span> <span class='parse'>Adj: Gen Sing Fem</span></li>
			<li><span class='cat'>Root:</span> <span class='i'><a href="ele.html#eleuqeros">ἐλεύθερος</a></span></li>
		</ul>
	</dd>
</dl>

<dl>
	<dt><a id="eleuqeria">ἐλευθερία</a></dt><!-- js -->
	<dd>
		<ul>
			<li><span class='cat'>Parse:</span> <span class='parse'>Noun: Nom Sing Fem</span></li>
			<li><span class='cat'>Meaning:</span>
				<ul>
					<li><span class='i'>liberty</span></li>
					<li><span class='i'>freedom from bondage</span></li>
					<li><span class='i'>freedom from slavery</span></li>
				</ul>
			</li>
			<li><span class='cat'>Forms:</span></li>
		</ul>
			<script>
				var text1='ἐλευθερί'
				var text2='ἐλευθερι'
			</script><script src='js/Fnoun/noun-F-abra.js'></script>
	</dd>
</dl>

<dl>
	<dt><a id="eleuqeria6">ἐλευθερίᾳ</a></dt>
	<dd>
		<ul>
			<li><span class='cat'>Parse:</span> <span class='parse'>Noun: Dat Sing Fem</span></li>
			<li><span class='cat'>Root:</span> <span class='i'><a href="ele.html#eleuqeria">ἐλευθερία</a></span></li>
		</ul>
	</dd>
</dl>

<dl>
	<dt><a id="eleuqerian">ἐλευθερίαν</a></dt>
	<dd>
		<ul>
			<li><span class='cat'>Parse:</span> <span class='parse'>Noun: Acc Sing Fem</span></li>
			<li><span class='cat'>Root:</span> <span class='i'><a href="ele.html#eleuqeria">ἐλευθερία</a></span></li>
		</ul>
	</dd>
</dl>

<dl>
	<dt><a id="eleuqerias">ἐλευθερίας</a></dt>
	<dd>
		<ul>
			<li><span class='cat'>Parse:</span>
				<ul>
					<li class='parse'>Noun: Gen Sing Fem</li>
					<li class='parse'>Noun: Acc Plur Fem</li>
				</ul>
			</li>
			<li><span class='cat'>Root:</span> <span class='i'><a href="ele.html#eleuqeria">ἐλευθερία</a></span></li>
		</ul>
	</dd>
</dl>

<dl>
	<dt><a id="eleuqerion">ἐλευθέριον</a></dt>
	<dd>
		<ul>
			<li><span class='cat'>Parse:</span>
						<ul>
							<li class='parse'>Adj: Acc Sing Masc/Fem</li>
							<li class='parse'>Adj: Nom/Acc Sing Neut</li>
						</ul>
					</li>
			<li><span class='cat'>Meaning:</span> <span class='i'>speaking like a freeman, free-spirited</span></li>
			<li><span class='cat'>Root:</span> <span class='i'><a href="ele.html#eleuqerios">ἐλευθέριος</a></span></li>
		</ul>
	</dd>
</dl>

<dl>
	<dt><a id="eleuqerios">ἐλευθέριος</a></dt>
	<dd>
		<ul>
			<li><span class='cat'>Parse:</span> <span class='parse'>Adj: Nom Sing Masc/Fem</span></li>
			<li><span class='cat'>Meaning:</span> <span class='i'>speaking like a freeman, free-spirited</span></li>
		</ul>
	</dd>
</dl>

<dl>
	<dt><a id="e)leu'qeroi"></a><a id="eleuqeroi">ἐλεύθεροι</a></dt>
	<dd>
		<ul>
			<li><span class='cat'>Parse:</span> <span class='parse'>Adj: Nom Plur Masc</span></li>
			<li><span class='cat'>Root:</span> <span class='i'><a href="ele.html#eleuqeros">ἐλεύθερος</a></span></li>
		</ul>
	</dd>
</dl>

<dl>
	<dt><a id="e)leuqeroi~">ἐλευθεροῖ</a></dt>
	<dd>
		<ul>
			<li><span class='cat'>Parse:</span> <span class='parse'>Verb: Pres Act Ind 3rd Sing</span></li>
			<li><span class='cat'>Root:</span> <span class='i'><a href="ele.html#eleuqerow">ἐλευθερόω</a></span></li>
		</ul>
	</dd>
</dl>

<dl>
	<dt><a id="eleuqerois">ἐλευθέροις</a></dt>
	<dd>
		<ul>
			<li><span class='cat'>Parse:</span> <span class='parse'>Adj: Dat Plur Masc/Neut</span></li>
			<li><span class='cat'>Root:</span> <span class='i'><a href="ele.html#eleuqeros">ἐλεύθερος</a></span></li>
		</ul>
	</dd>
</dl>

<dl>
	<dt><a id="eleuqeron">ἐλεύθερον</a></dt>
	<dd>
		<ul>
			<li><span class='cat'>Parse:</span>
				<ul>
					<li class='parse'>Adj: Nom Sing Neut</li>
					<li class='parse'>Adj: Acc Sing Masc/Neut</li>
				</ul>
			</li>
			<li><span class='cat'>Root:</span> <span class='i'><a href="ele.html#eleuqeros">ἐλεύθερος</a></span></li>
		</ul>
	</dd>
</dl>

<dl>
	<dt><a id="eleuqeros">ἐλεύθερος</a></dt>
	<dd>
		<ul>
			<li><span class='cat'>Parse:</span> <span class='parse'>Adj: Nom Sing Masc</span></li>
			<li><span class='cat'>Note:</span> <span class='i'>For comparative, see</span> <a href="#eleuqerwteros">ἐλευθερώτερος</a></li>
			<li><span class='cat'>Meaning:</span>
				<ul>
					<li><span class='i'>free</span></li>
					<li><span class='i'>free from bondage or slavery</span></li>
					<li><span class='i'>honourable, noble</span></li>
					<li><span class='i'>independent, unbound</span></li>
				</ul>
			</li>
			<li><span class='cat'>Forms:</span></li>
		</ul>
		<table class='chart'>
			<tr><td colspan="4" class="cen">Singular</td></tr>
			<tr><th class='chart'>&nbsp;</th><th class='chart'>Masc</th><th class='chart'>Fem</th><th class='chart'>Neut</th></tr>
			<tr><td class='green'>NOM</td><td class='chart'>ἐλεύθερος</td><td class='chart'>ἐλευθέρα</td><td class='chart'>ἐλεύθερον</td></tr>
			<tr><td class='green'>GEN</td><td class='chart'>ἐλευθέρου</td><td class='chart'>ἐλευθέρας</td><td class='chart'>ἐλευθέρου</td></tr>
			<tr><td class='green'>DAT</td><td class='chart'>ἐλευθέρῳ</td><td class='chart'>ἐλευθέρᾳ</td><td class='chart'>ἐλευθέρῳ</td></tr>
			<tr><td class='green'>ACC</td><td class='chart'>ἐλεύθερον</td><td class='chart'>ἐλευθέραν</td><td class='chart'>ἐλεύθερον</td></tr>
			<tr><td colspan="4" class="cen">Plural</td></tr>
			<tr><th class='chart'>&nbsp;</th><th class='chart'>Masc</th><th class='chart'>Fem</th><th class='chart'>Neut</th></tr>
			<tr><td class='green'>NOM</td><td class='chart'>ἐλεύθεροι</td><td class='chart'>ἐλεύθεραι</td><td class='chart'>ἐλευθέρα</td></tr>
			<tr><td class='green'>GEN</td><td class='chart' colspan='3'>ἐλευθέρων</td></tr>
			<tr><td class='green'>DAT</td><td class='chart'>ἐλευθέροις</td><td class='chart'>ἐλευθέραις</td><td class='chart'>ἐλευθέροις</td></tr>
			<tr><td class='green'>ACC</td><td class='chart'>ἐλευθέρους</td><td class='chart'>ἐλευθέρας</td><td class='chart'>ἐλευθέρα</td></tr>
		</table>
		<div class='clear'></div>
	</dd>
</dl>

<dl>
	<dt><a id="eleuqerou">ἐλευθέρου</a></dt>
	<dd>
		<ul>
			<li><span class='cat'>Parse:</span> <span class='parse'>Adj: Gen Sing Masc/Neut</span></li>
			<li><span class='cat'>Root:</span> <span class='i'><a href="ele.html#eleuqeros">ἐλεύθερος</a></span></li>
		</ul>
	</dd>
</dl>

<dl>
	<dt><a id="eleuqerounto">ἐλευθεροῦντο</a></dt>
	<dd>
		<ul>
			<li><span class='cat'>Parse:</span> <span class='parse'>Verb: Imperfect Mid/Pass Ind 3rd Plur</span></li>
			<li><span class='cat'>Meaning:</span> <span class='i'>to free, set free</span></li>
			<li><span class='cat'>Root:</span> <span class='i'><a href="ele.html#eleuqerow">ἐλευθερόω</a></span></li>
		</ul>
	</dd>
</dl>

<dl>
	<dt><a id="eleuqerous">ἐλευθέρους</a></dt>
	<dd>
		<ul>
			<li><span class='cat'>Parse:</span> <span class='parse'>Adj: Acc Plur Masc</span></li>
			<li><span class='cat'>Root:</span> <span class='i'><a href="ele.html#eleuqeros">ἐλεύθερος</a></span></li>
		</ul>
	</dd>
</dl>

<dl>
	<dt><a id="eleuqerousqai">ἐλευθεροῦσθαι</a></dt>
	<dd>
		<ul>
			<li><span class='cat'>Parse:</span> <span class='parse'>Verb: Pres Mid/Pass Infin</span></li>
			<li><span class='cat'>Root:</span> <span class='i'><a href="ele.html#eleuqerow">ἐλευθερόω</a></span></li>
		</ul>
	</dd>
</dl>

<dl>
	<dt><a id="eleuqerow">ἐλευθερόω</a></dt>
	<dd>
		<ul><script src='js/verb/vpai1s.js'></script>
			<li><span class='cat'>Meaning:</span>
				<ul>
					<li><span class='i'>to free, set free from bondage</span></li>
					<li><span class='i'>to deliver, liberate</span></li>
				</ul>
			</li>
			<script src='../cognate/e/eleuqerow.js'></script>
			<li><span class='cat'>Forms:</span>
				<ul>
					<li>ἐλευθεροῦσθαι <span class='parse'>Verb: Pres Mid/Pass Infin</span></li>
					<li>ἐλευθερωθέντες <span class='parse'>Part: Aor Pass Nom Plur Masc</span></li>
					<li>ἐλευθερωθήσεται <span class='parse'>Verb: Fut Pass Ind 3rd Sing</span></li>
					<li>ἐλευθερῶσαι <span class='parse'>Verb: Aor Act Infin</span></li>
					<li>ἐλευθερώσει <span class='parse'>Verb: Fut Act Ind 3rd Sing</span></li>
					<li>ἐλευθερώσῃ <span class='parse'>Verb: Aor Act Subj 3rd Sing</span></li>
					<li>ἐλευθέρωσον <span class='parse'>Verb: Aor Act Imperative 2nd Sing</span></li>
					<li>ἠλευθέρωσε <span class='parse'>Verb: Aor Act Ind 3rd Sing</span></li>
					<li>ἠλευθέρωσε(ν) <span class='parse'>Verb: Aor Act Ind 3rd Sing</span></li>
				</ul>
			</li>
		</ul>
	</dd>
</dl>

<dl>
	<dt><a id="eleuqerwqentes">ἐλευθερωθέντες</a></dt>
	<dd>
		<ul>
			<li><span class='cat'>Parse:</span> <span class='parse'>Part: Aor Pass Nom Plur Masc</span></li>
			<li><span class='cat'>Root:</span> <span class='i'><a href="ele.html#eleuqerow">ἐλευθερόω</a></span></li>
		</ul>
	</dd>
</dl>

<dl>
	<dt><a id="eleuqerwqhsetai">ἐλευθερωθήσεται</a></dt>
	<dd>
		<ul>
			<li><span class='cat'>Parse:</span> <span class='parse'>Verb: Fut Pass Ind 3rd Sing</span></li>
			<li><span class='cat'>Root:</span> <span class='i'><a href="ele.html#eleuqerow">ἐλευθερόω</a></span></li>
		</ul>
	</dd>
</dl>

<dl>
	<dt><a id="eleuqerwn">ἐλευθέρων</a></dt>
	<dd>
		<ul>
			<li><span class='cat'>Parse:</span> <span class='parse'>Adj: Gen Plur MFN</span></li>
			<li><span class='cat'>Root:</span> <span class='i'><a href="ele.html#eleuqeros">ἐλεύθερος</a></span></li>
		</ul>
	</dd>
</dl>

<dl>
	<dt><a id="eleuqerwsai">ἐλευθερῶσαι</a></dt>
	<dd>
		<ul>
			<li><span class='cat'>Parse:</span>
				<ul>
					<li class='parse'>Verb: Aor Act Infin</li>
					<li class='parse'>Verb: Aor Act Opt 3rd Sing</li>
				</ul>
			</li>
			<li><span class='cat'>Root:</span> <span class='i'><a href="ele.html#eleuqerow">ἐλευθερόω</a></span></li>
		</ul>
	</dd>
</dl>

<dl>
	<dt><a id="eleuqerwsei">ἐλευθερώσει</a></dt>
	<dd>
		<ul>
			<li><span class='cat'>Parse:</span> <span class='parse'>Verb: Fut Act Ind 3rd Sing</span></li>
			<li><span class='cat'>Root:</span> <span class='i'><a href="ele.html#eleuqerow">ἐλευθερόω</a></span></li>
		</ul>
	</dd>
</dl>

<dl>
	<dt><a id="eleuqerwsh">ἐλευθερώσῃ</a></dt>
	<dd>
		<ul>
			<li><span class='cat'>Parse:</span> <span class='parse'>Verb: Aor Act Subj 3rd Sing</span></li>
			<li><span class='cat'>Root:</span> <span class='i'><a href="ele.html#eleuqerow">ἐλευθερόω</a></span></li>
		</ul>
	</dd>
</dl>

<dl>
	<dt><a id="eleuqerwson">ἐλευθέρωσον</a></dt>
	<dd>
		<ul>
			<li><span class='cat'>Parse:</span> <span class='parse'>Verb: Aor Act Imperative 2nd Sing</span></li>
			<li><span class='cat'>Root:</span> <span class='i'><a href="ele.html#eleuqerow">ἐλευθερόω</a></span></li>
		</ul>
	</dd>
</dl>

<dl>
	<dt><a id="eleuqerwteroi">ἐλευθερώτεροι</a></dt>
	<dd>
		<ul>
			<li><span class='cat'>Parse:</span> <span class='parse'>Comparative Adj: Nom Plur Masc</span></li>
			<li><span class='cat'>Root:</span> <span class='i'><a href="ele.html#eleuqerwteros">ἐλευθερώτερος</a></span></li>
		</ul>
	</dd>
</dl>

<dl>
	<dt><a id="eleuqerwteros">ἐλευθερώτερος</a></dt>
	<dd>
		<ul>
			<li><span class='cat'>Parse:</span> <span class='parse'>Comparative Adj: Nom Sing Masc</span></li>
			<li><span class='cat'>Note:</span> <span class='i'>Comparative of</span> <a href="#eleuqeros">ἐλεύθερος</a></li>
			<li><span class='cat'>Meaning:</span> <span class='i'>more free, more noble</span></li>
		</ul>
			<script>
			var text1="ἐλευθερώ"
			var text2="ἐλευθερω"
			</script><script src='js/comp-teros.js'></script>
	</dd>
</dl>

<dl>
	<dt><a id="eleukanan">ἐλεύκαναν</a></dt>
	<dd>
		<ul>
			<li><span class='cat'>Parse:</span> <span class='parse'>Verb: 1Aor Act Ind 3rd Plur</span></li>
			<li><span class='cat'>Root:</span> <span class='i'><a href="le.html#leukainw">λευκαίνω</a></span></li>
		</ul>
	</dd>
</dl>

<dl>
	<dt><a id="eleukane">ἐλεύκανε</a>, <a id="eleukanen">ἐλεύκανεν</a></dt>
	<dd>
		<ul>
			<li><span class='cat'>Parse:</span> <span class='parse'>Verb: Aor Act Ind 3rd Sing</span></li>
			<li><span class='cat'>Root:</span> <span class='i'><a href="le.html#leukainw">λευκαίνω</a></span></li>
		</ul>
	</dd>
</dl>

<dl>
	<dt><a id="eleusesqe">ἐλεύσεσθε</a></dt>
	<dd>
		<ul>
			<li><span class='cat'>Parse:</span> <span class='parse'>Verb: Fut Mid Ind 2nd Plur</span></li>
			<li><span class='cat'>Root:</span> <span class='i'><a href="er.html#ercomai">ἔρχομαι</a></span></li>
		</ul>
	</dd>
</dl>

<dl>
	<dt><a id="eleusetai">ἐλεύσεται</a></dt>
	<dd>
		<ul>
			<li><span class='cat'>Parse:</span> <span class='parse'>Verb: Fut Mid Ind 3rd Sing</span></li>
			<li><span class='cat'>Root:</span> <span class='i'><a href="er.html#ercomai">ἔρχομαι</a></span></li>
		</ul>
	</dd>
</dl>

<dl>
	<dt><a id="eleusews">ἐλεύσεως</a></dt>
	<dd>
		<ul>
			<li><span class='cat'>Parse:</span> <span class='parse'>Noun: Gen Sing Fem</span></li>
			<li><span class='cat'>Root:</span> <span class='i'><a href="ele.html#eleusis">ἔλευσις</a></span></li>
		</ul>
	</dd>
</dl>

<dl>
	<dt><a id="eleush">ἐλεύσῃ</a></dt>
	<dd>
		<ul>
			<li><span class='cat'>Parse:</span> <span class='parse'>Verb: Fut Mid Ind 2nd Sing</span></li>
			<li><span class='cat'>Root:</span> <span class='i'><a href="er.html#ercomai">ἔρχομαι</a></span></li>
		</ul>
	</dd>
</dl>

<dl>
	<dt><a id="eleusin">ἔλευσιν</a></dt>
	<dd>
		<ul>
			<li><span class='cat'>Parse:</span> <span class='parse'>Noun: Acc Sing Fem</span></li>
			<li><span class='cat'>Root:</span> <span class='i'><a href="ele.html#eleusis">ἔλευσις</a></span></li>
		</ul>
	</dd>
</dl>

<dl>
	<dt><a id="eleusis">ἔλευσις</a></dt><!-- js -->
	<dd>
		<ul>
			<li><span class='cat'>Parse:</span> <span class='parse'>Noun: Nom Sing Fem</span></li>
			<li><span class='cat'>Meaning:</span> <span class='i'>a coming, an advent, arrival</span></li>
			<script src='../cognate/e/eleusis.js'></script>
		</ul>
		<script>
		var text1='ἔλευ'
		var text2='ἐλεύ'
		</script><script src='js/Fnoun/noun-F-sis.js'></script>
	</dd>
</dl>

<dl>
	<dt><a id="eleusomai">ἐλεύσομαι</a></dt>
	<dd>
		<ul>
			<li><span class='cat'>Parse:</span> <span class='parse'>Verb: Fut Mid Ind 1st Sing</span></li>
			<li><span class='cat'>Root:</span> <span class='i'><a href="er.html#ercomai">ἔρχομαι</a></span></li>
		</ul>
	</dd>
</dl>

<dl>
	<dt><a id="eleusomeqa">ἐλευσόμεθα</a></dt>
	<dd>
		<ul>
			<li><span class='cat'>Parse:</span> <span class='parse'>Verb: Fut Mid Ind 1st Plur</span></li>
			<li><span class='cat'>Root:</span> <span class='i'><a href="er.html#ercomai">ἔρχομαι</a></span></li>
		</ul>
	</dd>
</dl>

<dl>
	<dt><a id="eleusontai">ἐλεύσονται</a></dt>
	<dd>
		<ul>
			<li><span class='cat'>Parse:</span> <span class='parse'>Verb: Fut Mid Ind 3rd Plur</span></li>
			<li><span class='cat'>Root:</span> <span class='i'><a href="er.html#ercomai">ἔρχομαι</a></span></li>
		</ul>
	</dd>
</dl>

<dl>
	<dt><a id="eleusteon">ἐλευστέον</a></dt>
	<dd>
		<ul>
			<li><span class='cat'>Parse:</span> <span class='parse'>Verbal Adj: Nom/Acc Sing Neut</span></li>
			<li><span class='cat'>Meaning:</span> <span class='i'>one must come, proceeding further</span></li>
		</ul>
	</dd>
</dl>

<dl>
	<dt><a id="elefanta">ἐλέφαντα</a></dt>
	<dd>
		<ul>
			<li><span class='cat'>Parse:</span> <span class='parse'>Noun: Acc Sing Masc</span></li>
			<li><span class='cat'>Root:</span> <span class='i'><a href="ele.html#elefas">ἐλέφας</a></span></li>
		</ul>
	</dd>
</dl>

<dl>
	<dt><a id="elefantarchn">ἐλεφαντάρχην</a></dt>
	<dd>
		<ul>
			<li><span class='cat'>Parse:</span> <span class='parse'>Noun: Acc Sing Masc</span></li>
			<li><span class='cat'>Root:</span> <span class='i'><a href="ele.html#elefantarchs">ἐλεφαντάρχης</a></span></li>
		</ul>
	</dd>
</dl>

<dl>
	<dt><a id="elefantarchs">ἐλεφαντάρχης</a></dt><!-- js -->
	<dd>
		<ul>
			<li><span class='cat'>Parse:</span> <span class='parse'>Noun: Nom Sing Masc</span></li>
			<li><span class='cat'>Meaning:</span> <span class='i'>elephant master, the commander of a squadron of 16 elephants</span></li>
			<li><span class='cat'>Forms:</span></li>
		</ul>
			<script>
			var text1='ἐλεφαντάρχ'
			var text2='ἐλεφαντάρχ'
			var text3='ἐλεφανταρχ'
			var text4=''
			</script><script src='js/Mnoun/noun-M-acaths.js'></script>
	</dd>
</dl>

<dl>
	<dt><a id="elefantas">ἐλέφαντας</a></dt>
	<dd>
		<ul>
			<li><span class='cat'>Parse:</span> <span class='parse'>Noun: Acc Plur Masc</span></li>
			<li><span class='cat'>Root:</span> <span class='i'><a href="ele.html#elefas">ἐλέφας</a></span></li>
		</ul>
	</dd>
</dl>

<dl>
	<dt><a id="elefantes">ἐλέφαντες</a></dt>
	<dd>
		<ul>
			<li><span class='cat'>Parse:</span> <span class='parse'>Noun: Nom Plur Masc</span></li>
			<li><span class='cat'>Root:</span> <span class='i'><a href="ele.html#elefas">ἐλέφας</a></span></li>
		</ul>
	</dd>
</dl>

<dl>
	<dt><a id="elefanti">ἐλέφαντι</a></dt>
	<dd>
		<ul>
			<li><span class='cat'>Parse:</span> <span class='parse'>Noun: Dat Sing Masc</span></li>
			<li><span class='cat'>Root:</span> <span class='i'><a href="ele.html#elefas">ἐλέφας</a></span></li>
		</ul>
	</dd>
</dl>

<dl>
	<dt><a id="elefantinoi">ἐλεφάντινοι</a></dt>
	<dd>
		<ul>
			<li><span class='cat'>Parse:</span> <span class='parse'>Adj: Nom Plur Masc</span></li>
			<li><span class='cat'>Root:</span> <span class='i'><a href="ele.html#elefantinos">ἐλεφάντινος</a></span></li>
		</ul>
	</dd>
</dl>

<dl>
	<dt><a id="elefantinon">ἐλεφάντινον</a></dt>
	<dd>
		<ul>
			<li><span class='cat'>Parse:</span>
				<ul>
					<li class='parse'>Adj: Nom/Acc Sing Masc/Neut</li>
				</ul>
			</li>
			<li><span class='cat'>Root:</span> <span class='i'><a href="ele.html#elefantinos">ἐλεφάντινος</a></span></li>
		</ul>
	</dd>
</dl>

<dl>
	<dt><a id="elefantinos">ἐλεφάντινος</a></dt>
	<dd>
		<ul>
			<li><span class='cat'>Parse:</span> <span class='parse'>Adj: Nom Sing Masc</span></li>
			<li><span class='cat'>Meaning:</span>
				<ul>
					<li><span class='i'>of an elephant</span></li>
					<li><span class='i'>ivory, made of ivory, elephantine</span></li>
				</ul>
			</li>
	<li><span class='cat'>Forms:</span></li>
</ul>
	<table class='chart'>
		<tr><td colspan="4" class="cen">Singular</td></tr>
		<tr><th class='chart'>&nbsp;</th><th class='chart'>Masc</th><th class='chart'>Fem</th><th class='chart'>Neut</th></tr>
		<tr><td class='green'>NOM</td><td class='chart'>ἐλεφάντινος</td><td class='chart'>ἐλεφαντίνη</td><td class='chart'>ἐλεφάντινον</td></tr>
		<tr><td class='green'>GEN</td><td class='chart'>ἐλεφαντίνου</td><td class='chart'>ἐλεφαντίνης</td><td class='chart'>ἐλεφαντίνου</td></tr>
		<tr><td class='green'>DAT</td><td class='chart'>ἐλεφαντίνῳ</td><td class='chart'>ἐλεφαντίνῃ</td><td class='chart'>ἐλεφαντίνῳ</td></tr>
		<tr><td class='green'>ACC</td><td class='chart'>ἐλεφάντινον</td><td class='chart'>ἐλεφαντίνην</td><td class='chart'>ἐλεφάντινον</td></tr>
		<tr><td class='green'>VOC</td><td class='chart'>ἐλεφάντινε</td><td class='chart'>ἐλεφαντίνη</td><td class='chart'>ἐλεφάντινε</td></tr>
		<tr><td colspan="4" class="cen">Plural</td></tr>
		<tr><th class='chart'>&nbsp;</th><th class='chart'>Masc</th><th class='chart'>Fem</th><th class='chart'>Neut</th></tr>
		<tr><td class='green'>NOM</td><td class='chart'>ἐλεφάντινοι</td><td class='chart'>ἐλεφάντιναι</td><td class='chart'>ἐλεφάντινα</td></tr>
		<tr><td class='green'>GEN</td><td class='chart'>ἐλεφαντίνων</td><td class='chart'>ἐλεφαντίνων</td><td class='chart'>ἐλεφαντίνων</td></tr>
		<tr><td class='green'>DAT</td><td class='chart'>ἐλεφαντίνοις</td><td class='chart'>ἐλεφαντίναις</td><td class='chart'>ἐλεφαντίνοις</td></tr>
		<tr><td class='green'>ACC</td><td class='chart'>ἐλεφαντίνους</td><td class='chart'>ἐλεφαντίνας</td><td class='chart'>ἐλεφάντινα</td></tr>
		<tr><td class='green'>VOC</td><td class='chart'>ἐλεφάντινοι</td><td class='chart'>ἐλεφάντιναι</td><td class='chart'>ἐλεφάντινα</td></tr>
	</table>
	<div class='clear'></div>
	</dd>
</dl>

<dl>
	<dt><a id="elefantinous">ἐλεφαντίνους</a></dt>
	<dd>
		<ul>
			<li><span class='cat'>Parse:</span> <span class='parse'>Adj: Acc Plur Masc</span></li>
			<li><span class='cat'>Root:</span> <span class='i'><a href="ele.html#elefantinos">ἐλεφάντινος</a></span></li>
		</ul>
	</dd>
</dl>

<dl>
	<dt><a id="elefantinwn">ἐλεφαντίνων</a></dt>
	<dd>
		<ul>
			<li><span class='cat'>Parse:</span> <span class='parse'>Adj: Gen Plur MFN</span></li>
			<li><span class='cat'>Root:</span> <span class='i'><a href="ele.html#elefantinos">ἐλεφάντινος</a></span></li>
		</ul>
	</dd>
</dl>

<dl>
	<dt><a id="elefantos">ἐλέφαντος</a></dt>
	<dd>
		<ul>
			<li><span class='cat'>Parse:</span> <span class='parse'>Noun: Gen Sing Masc</span></li>
			<li><span class='cat'>Root:</span> <span class='i'><a href="ele.html#elefas">ἐλέφας</a></span></li>
		</ul>
	</dd>
</dl>

<dl>
	<dt><a id="elefantwn">ἐλεφάντων</a></dt>
	<dd>
		<ul>
			<li><span class='cat'>Parse:</span> <span class='parse'>Noun: Gen Plur Masc</span></li>
			<li><span class='cat'>Root:</span> <span class='i'><a href="ele.html#elefas">ἐλέφας</a></span></li>
		</ul>
	</dd>
</dl>

<dl>
	<dt><a id="elefas">ἐλέφας</a></dt>
	<dd>
		<ul>
			<li><span class='cat'>Parse:</span> <span class='parse'>Noun: Nom Sing Masc</span></li>
			<li><span class='cat'>Meaning:</span>
				<ul>
					<li><span class='i'>elephant</span></li>
					<li><span class='i'>ivory</span></li>
				</ul>
			</li>
			<li><span class='cat'>Forms:</span></li>
		</ul>
			<script>
			var text1='ἐλέφ'
			var text2='ἐλεφ'
			</script><script src='js/Mnoun/noun-M-adamas.js'></script>
	</dd>
</dl>

<dl>
	<dt><a id="elefasi">ἐλέφασι</a>, <a id="elefasin">ἐλέφασιν</a></dt>
	<dd>
		<ul>
			<li><span class='cat'>Parse:</span> <span class='parse'>Noun: Dat Plur Masc</span></li>
			<li><span class='cat'>Root:</span> <span class='i'><a href="ele.html#elefas">ἐλέφας</a></span></li>
		</ul>
	</dd>
</dl>

<dl>
	<dt><a id="elecqh">ἐλέχθη</a></dt>
	<dd>
		<ul>
			<li><span class='cat'>Parse:</span> <span class='parse'>Verb: Aor Pass Ind 3rd Sing</span></li>
			<li><span class='cat'>Meaning:</span> <span class='i'>to say</span></li>
			<li><span class='cat'>Root:</span> <span class='i'><a href='le.html#legw'>λέγω</a></span></li>
		</ul>
	</dd>
</dl>

<dl>
	<dt><a id="elecqhn">ἐλέχθην</a></dt>
	<dd>
		<ul>
			<li><span class='cat'>Parse:</span> <span class='parse'>Verb: Aor Pass Ind 1st Sing</span></li>
			<li><span class='cat'>Root:</span> <span class='i'><a href='le.html#legw'>λέγω</a></span></li>
		</ul>
	</dd>
</dl>

<dl>
	<dt><a id="elew">ἐλεῶ</a></dt>
	<dd>
		<ul>
			<li><span class='cat'>Parse:</span> <span class='parse'>Verb: Pres Act Subj 1st Sing</span></li>
			<li><span class='cat'>Root:</span> <span class='i'><a href="ele.html#eleew">ἐλεέω</a></span></li>
		</ul>
	</dd>
</dl>

<dl>
	<dt><a id="elewn">ἐλεῶν</a></dt>
	<dd>
		<ul>
			<li><span class='cat'>Parse:</span>
				<ul>
					<li class='parse'>Noun: Gen Plur Masc</li>
					<li class='parse'>Part: Pres Act Nom Sing Masc</li>
				</ul>
			</li>
			<li><span class='cat'>Root:</span> <span class='i'><a href="ele.html#eleew">ἐλεέω</a></span></li>
		</ul>
	</dd>
</dl>

<dl>
	<dt><a id="elewntes">ἐλεῶντες</a></dt>
	<dd>
		<ul>
			<li><span class='cat'>Parse:</span> <span class='parse'>Part: Pres Act Nom Plur Masc</span></li>
			<li><span class='cat'>Root:</span> <span class='i'><a href="ele.html#eleew">ἐλεέω</a></span></li>
		</ul>
	</dd>
</dl>

<dl>
	<dt><a id="elewnti">ἐλεῶντι</a></dt>
	<dd>
		<ul>
			<li><span class='cat'>Parse:</span> <span class='parse'>Part: Pres Act Dat Sing Masc/Neut</span></li>
			<li><span class='cat'>Root:</span> <span class='i'><a href="ele.html#eleew">ἐλεέω</a></span></li>
		</ul>
	</dd>
</dl>

<dl>
	<dt><a id="elewntos">ἐλεῶντος</a></dt>
	<dd>
		<ul>
			<li><span class='cat'>Parse:</span> <span class='parse'>Part: Pres Act Gen Sing Masc/Neut</span></li>
			<li><span class='cat'>Root:</span> <span class='i'><a href="ele.html#eleew">ἐλεέω</a></span></li>
		</ul>
	</dd>
</dl>

<dl>
	<dt><a id="elewsin">ἐλεῶσιν</a></dt>
	<dd>
		<ul>
			<li><span class='cat'>Parse:</span>
				<ul>
					<li class='parse'>Verb: Pres Act Subj 3rd Plur</li>
					<li class='parse'>Verb: Aor Act Subj 3rd Plur</li>
				</ul>
			</li>
			<li><span class='cat'>Root:</span> <span class='i'><a href="ele.html#eleew">ἐλεέω</a></span></li>
		</ul>
	</dd>
</dl>
		</div>
	<footer id='foot'>
<nav id='endmenu'><script src='js/menu/e-menu.js'></script></nav>
		<h2><a href="ela.html" title="previous list"><img src='image/prev.png' alt='prev'></a>
<a href="#top"><img src='image/top.png' alt='top'></a>
<a href="elh.html" title="next list"><img src='image/next.png' alt='next'></a> </h2>
<script src='js/copyright.js'></script>
	</footer>
</body>
</html>